【裁判字號】    98,訴,1127
【裁判日期】    990906
【裁判案由】    常業重利
【裁判全文】
臺灣高雄地方法院刑事判決              98年度訴字第1127號
公  訴  人  臺灣高雄地方法院檢察署檢察官
被      告  張佑新
            吳品諄
上二人共同
選任辯護人  許乃丹律師
被      告  林岑駿
選任辯護人  王仁聰律師
上列被告因常業重利案件，經檢察官提起公訴（97年度偵字第19
001 號、98年度偵字第7436號），本院判決如下：
    主  文
張佑新共同犯如附表一、附表二所示之罪，均累犯，分別處刑及
減刑如附表一及附表二所載。應執行有期徒刑肆年，如易科罰金
，以銀元參佰元即新臺幣玖佰元折算壹日。其他被訴如附表四所
示之重利部分，均無罪。
吳品諄共同犯如附表一、附表二所示之罪，分別處刑及減刑如附
表一及附表二所載。應執行有期徒刑參年，如易科罰金，以銀元
參佰元即新臺幣玖佰元折算壹日。其他被訴如附表四所示之重利
部分，均無罪。
林岑駿所犯如附表三所示之罪，分別處刑及減刑如附表三所載。
應執行有期徒刑陸月，如易科罰金，以新臺幣壹仟元折算壹日。
。其他被訴如附表五所示之重利部分，均無罪。
    事  實
一、張佑新前因重利案件，經臺灣高等法院臺南分院以88度上訴
    字第1125號判處有期徒刑1 年6 月，再經最高法院以91年度
    臺上字第1696號駁回上訴確定，於民國92年10月9 日因假釋
    出監，嗣於同年11月6 日保護管束期滿，於所餘刑期內未經
    撤銷假釋，其未執行之刑，以已執行論。
二、詎張佑新猶未知警惕，復與配偶吳品諄共同基於重利之概括
    犯意聯絡（如附表一編號1 至7 所示部分），及逐次基於重
    利之犯意聯絡（如附表一編號8 至56及附表二所示部分）：
(一)自95年1 月9 日起至95年4 月28日，乘「高暉電子工業股份
    有限公司」（下稱高暉公司）負責人彭心如因該公司未標得
    工程，並遭銀行取消貸款額度，導致資金週轉不靈，為維護
    公司票據信用及發放員工薪資，需款孔急之急迫情形，推由
    張佑新於附表一編號1 至7 所示之借款時間，透過高暉公司
    副總經理王姿涵向彭心如要求簽發高暉公司名義之支票，或
    交付高暉公司持有客戶之支票作為質押，連續貸以如附表一
    編號1 至7 所示之借款；吳品諄則提供其名義開戶之中國信
    託商業銀行北高雄分行帳號000000000000號帳戶（下稱中國
    信託銀行帳戶），供彭心如匯入借款利息及本金，並多次於
    被告張佑新交付借款時陪同在場，或代表張佑新向彭心如商
    談借款利息、條件及收取利息，二人以此方式，共同取得經
    換算年利率相當附表一所示自162 ％至730 ％不等，與原本
    顯不相當之重利（詳如附表一編號1 至7 所載）。張佑新、
    吳品諄復於95年8 月30日至96年8 月14日之期間內，乘彭心
    如同上之急迫情形，另於附表一編號8 至56所示之借款時間
    ，以同前之分工方式，貸以如附表一編號8 至56所示之借款
    ，並收取經換算年利率相當於附表一編號8 至56所示自162
    ％至12,775％不等，與原本顯不相當之重利（詳如附表一編
    號8 至56所載）。
(二)另於96年3 月9 日至同年5 月10日間，乘「日月家生物科技
    有限公司」（下稱日月家公司）負責人劉芝羚（原名劉璘
    ，起訴書誤載劉僧璘）因上開公司陷於財務困難，急需資金
    週轉，不諳融資貸款手續之急迫及無經驗情形，推由張佑新
    先後於附表二所示之借款期間，均要求劉芝羚簽發支票作為
    質押，而分別貸以如附表二所示5 筆（起訴書誤載為6 次）
    借款，均預扣各如附表二所示之利息（其中如附表二編號4
    所示部分，乃同一筆新臺幣〈下同〉63萬元借款，因劉芝羚
    屆期無力清償本金，而展期續借，並先付第二期之利息）；
    吳品諄則提供上開中國信託銀行帳戶，供張佑新匯出借款予
    劉芝羚，並曾向劉芝羚收取質押支票，二人即以上開方式，
    共同取得經換算年利率相當如附表二所示自188％ 至411 ％
    不等，與原本顯不相當之重利（詳如附表二所載）。
三、林岑駿單獨基於重利犯意，於96年1 月22日至同年5 月4 日
    間，亦乘彭心如同前之急迫情形，於附表三所示之借款時間
    ，透過王姿涵向彭心如要求簽發高暉公司名義支票或所持客
    戶支票作為質押，分別貸以如附表三所示3 筆借款，並均預
    扣各如附表三所示之利息，而以此方式取得經換算年利率相
    當於附表三所示自426 ％至608 ％不等，而與原本顯不相當
    之重利（詳如附表三所示）。
四、案經法務部調查局高雄市調查處報請臺灣高雄地方法院檢察
    署檢察官偵查起訴。
    理  由
壹、證據能力之判斷─
一、證人即被害人彭心如、證人王姿涵於警詢、調查局詢問、檢
    察事務官詢問時所為之陳述，與其後於審判中所述未盡相符
    ，本院以其等在警詢、調查局及檢察事務官詢問時所為陳述
    之客觀環境及條件，未與被告張佑新、吳品諄及林岑駿同庭
    接受訊問，較少人情壓力，尚無充分時間權衡利害關係，有
    可信之特別情況，且為證明上開被告本件犯罪存否所必要，
    依刑事訴訟法第159 條之2 規定，均得為證據。證人彭心如
    、王姿涵於偵查中向檢察官所為之陳述，均經具結以擔保其
    陳述之真實性，且二人嗣於審判中均到場作證，已給予被告
    及辯護人詰問之機會，而保障被告之對質詰問權，證人均未
    表示偵查中檢察官有何不當訊問，足認證人在偵查所為陳述
    之客觀環境及條件，均無顯不可信之情況，依刑事訴訟法第
    159 條之1 第2 項規定，均得作為證據。
二、證人即被害人劉芝羚經本院依其戶籍地址及卷內所載居所，
    先後各傳喚2 次，均無正當理由不到庭，經拘提亦未拘獲，
    拘提報告載明「劉女目前行方不明」等語，亦查無在監在押
    紀錄等情，有其戶籍查詢資料、臺灣高等法院在監在押紀錄
    表、本院傳票送達證書、高雄市政府警察局鼓山分局、三民
    第二分局拘提報告書在卷可稽（見本院訴一卷第187-188 、
    42-44 、105-106 、194-197 頁），顯屬所在不明而傳喚不
    到之情形。本院參酌其於調查局詢問時所為之陳述，詎案發
    時間較近，印象較為清晰且未及衡量利害關係，且依筆錄記
    載情形（法務部調查局高雄市調查處卷(一)〈下稱調一卷〉第
    8-11、28-29 頁），詢答未見暗示或引導之情形，盡由證人
    自行連續陳述，足證證人出於自由意志而為陳述，非受違法
    詢問或誘導暗示等不當影響，依其陳述時之客觀環境及條件
    ，足認具有可信之特別情況，且為證明被告張佑新、吳品諄
    本件犯罪事實存否所必要，依刑事訴訟法第159 條之3 第3
    款之規定，具有證據能力。
三、證人彭心如所提出之「張佑新高利貸年利率明細表」、「林
    姓錢莊業者高利貸年利率明細表」、高暉公司支付憑單及其
    手寫紀錄（例如調一卷第4-7 頁、79、113 頁等）關於本件
    各次借款對象、金額、期間、利息之私人記載，其性質均屬
    傳聞證據（被告以外之人於審判外之書面陳述），且非高暉
    公司因日常營業需要所為例行性、機械性連續記載之業務上
    文書，並經被告及辯護人於審理中反對其證據能力，依刑事
    訴訟法第159 條第1 項前段之規定，不具證據能力。惟證人
    彭心如向被告等人借款為時既久，且次數眾多，本難不藉其
    於借款或還款當時所為之書面記載，以輔記憶，而上開書面
    資料屬傳聞證據，與證人於審判外之言詞陳述之性質類同，
    所異者僅係書面與言詞所為陳述方式不同。原製作人即證人
    彭心如或王姿涵均已到庭接受交互詰問，其等在陳述時援引
    上開書面資料作為陳述之內容，僅屬輔助記憶以陳述所經歷
    見聞之事，前開文書雖因屬傳聞證據而不得作為證據，惟並
    不影響證人於言詞審理時所為陳述之證明力，仍應專以所為
    言詞陳述部分資為證據。
四、至於本判決所引用之其他證據資料，其中屬於傳聞證據部分
    ，除有刑事訴訟法第159 條之1 至第159 條之4 或其他傳聞
    例外規定之適用，本有證據能力外，其餘均經當事人及辯護
    人於審理中同意作為證據（見本院審訴卷第42頁反面、43、
    37頁），本院審酌各該證據作成情況，並無違法、不當取證
    或陳述之客觀環境顯不可信之情形，以之為證據均無不當，
    依刑事訴訟法第159 條之5 第1 項之規定，均得作為證據，
    合先敘明。
貳、有罪部分（即張佑新、吳品諄如附表一、附表二；林岑駿如
    附表三所示之重利部分）─
一、認定事實所憑證據及被告之辯解：
    訊據被告張佑新、吳品諄及林岑駿均矢口否認有何重利犯行
    ，張佑新辯稱：伊借款給高暉公司時所收之利息，大約月息
    5 分，而未如起訴書所載那麼高，借款次數因期間長達2 年
    所以伊已不記得。至於借款給劉芝羚部分，利率確如起訴書
    所載約月息30％，但本金都沒有還完云云（見本院訴一卷第
    152 頁）；吳品諄辯稱：伊僅係單純將帳戶借給張佑新使用
    ，對於借款情形全不知情云云；林岑駿辯稱：伊係將錢借給
    高暉公司副總經理王姿涵，僅收月息2 分云云。辯護人則稱
    ：被害人彭心如、劉芝羚於借款時，均非急迫或無經驗，被
    告張佑新應不成立重利罪；吳品諄僅單純將帳戶交予配偶使
    用，並未參與放款，自非共犯；高暉公司匯入林岑駿帳戶之
    款項不能證明是借款，應諭知無罪等語。經查：
(一)張佑新、吳品諄如附表二所示部分：
  (1)被告張佑新於本院審理中，對其於如附表二所示借款期間，
    分別貸以日月家公司之負責人劉芝羚（原名劉璘）如附表
    二所示之5 筆借款，各預扣如附表二所示利息等情，均坦認
    不諱（見本院訴一卷第152 頁），核與證人即被害人劉芝羚
    於調查局詢問時指訴情節大致相符（見調一卷第8 頁反面至
    第10頁），並有劉芝羚提出質押支票影本、退票理由單影本
    、支票簿存根影本、陽信商業銀行甲存帳戶對帳單影本及乙
    存帳戶存摺節本在卷可稽（見調一卷第12頁、法務部調查局
    高雄市調查處卷(二)〈下稱調二卷〉第64-65 、75-79 、83-
    84頁），此部分之事實已堪認定。
  (2)證人劉芝羚於調查局詢問時並證稱：伊所經營之日月家公司
    於96年3 月間發生財務困難，急需資金週轉，原擬向銀行申
    請企業融資貸款，因不熟悉申貸手續，乃透過代辦貸款仲介
    業者辦理，惟緩不濟急，仲介業者介紹伊先向張佑新作私人
    借款，張佑新向伊表示借款需收取每月至少30分以上之利息
    ，伊才知道張佑新係地下錢莊。但伊迫於公司需款急用，又
    不瞭解向地下錢莊借錢的嚴重性，認為只是短期週轉而已，
    就草率答允張佑新提出的借款條件。其中96年4 月20日借款
    63萬元（指附表二編號4 所示部分），預扣利息8 萬元，由
    伊簽發發票人均為日月家公司、支票號碼分別為AC0000000
    號及AC0000000 號、發票日分別為96年5 月1 日及5 月2 日
    ，票面金額各31萬5 千元之支票2 張作為質押，因屆期無力
    清償本金，經張佑新同意展期續借，由伊先交付第二期利息
    6 萬3 千元，並直接更改上開2 張支票之發票日為96年5 月
    10日及5 月11日，實仍積欠63萬元。除第1 、2 次借款（指
    附表二編號1 、2 所示部分）係由張佑新以現金交付外，第
    3 次以後均係由張佑新以匯款方式，將借款匯入日月家公司
    在陽信銀行立文分行所開設之帳戶內。伊與張佑新接洽借款
    時，曾見過張佑新帶同一名會計小姐到場，且張佑新也曾於
    匯給伊借款後，指派該會計小姐前來向伊索取供質押之支票
    等語，並當場指認被告吳品諄之戶政電腦檔案相片，指稱：
    吳品諄即係伊所稱之會計小姐等語（見調一卷第8 頁正、反
    面、第9 頁反面、第28頁反面、第31頁）。
  (3)參以證人劉芝羚所提出上開陽信商業銀行乙存帳戶存摺節本
    之記載，確有於96年4 月20日自中國信託銀行帳號66263 號
    帳戶轉帳55萬元至日月家公司上開陽信銀行帳戶之紀錄（見
    調一卷第64頁）；而上開中國信託銀行帳戶即為被告吳品諄
    於中國信託銀行北高雄分行開戶之帳號000000000000號帳戶
    ，並提供予其配偶即被告張佑新使用等情，業據被告吳品諄
    於調查局詢問時供述明確（見調一卷第40頁反面），並有中
    國信託銀行97年5 月19日中信銀集作字第97505841號函附件
    即上開帳戶基本資料在卷可參（見偵卷第33-34 頁），足認
    被告吳品諄非僅提供上開中國信託銀行帳戶為匯出借款之用
    ，並曾向被害人劉芝羚收取供質押之支票，其與被告張佑新
    均係乘被害人劉芝羚因經營日月家公司發生財務困難，急需
    資金週轉，又未曾向民間放款業者借款之急迫及無經驗，而
    貸以金錢而取得經換算年利率相當於附表二所示自188 ％至
    411 ％不等，與原本顯不相當之重利甚明。惟其中如附表二
    編號4 所示部分，乃同一筆63萬元之借款，因被害人劉芝羚
    屆期無力清償本金，而展期續借，並先付第二期之利息，起
    訴書認被告張佑新、吳品諄共借款6 次（見起訴書犯罪事實
    欄一第7 行及附表一編號5 所載），容有誤會。又如附表二
    所示之借款既均預扣利息，被告張佑新所辯被害人劉芝羚於
    事後並未完全清償本金等情，並不影響已取得重利之認定；
    被告吳品諄辯稱僅單純提供帳戶予張佑新使用，對借款情形
    均不知情云云，無非卸責之詞，亦無可採。
(二)張佑新、吳品諄如附表一所示部分：
  (1)被告張佑新於本院審理中，坦認確有透過高暉公司副總經理
    王姿涵而陸續借款予該公司，期間達2 年多等情（見本院訴
    一卷第152 頁），且經證人即被害人彭心如、證人王姿涵於
    警詢、調查局詢問、檢察事務官詢問、偵查及本院審理中，
    分別證述明確（見警卷第1-10頁、調一卷第1-3 、14-16 頁
    、臺灣高雄地方法院檢察署97年度他字第7708號卷〈下稱他
    字卷〉第10頁、偵卷第5-6 、17、24頁、本院訴一卷第152-
    157 、165-167 、219 頁）。證人彭心如於本院審理中並證
    稱：伊於95至96年間在高暉公司擔任負責人，王姿涵是副總
    經理。高暉公司於94年底至95年初出現財務問題，有件重要
    的標案沒有標到，銀行亦緊縮銀根，甲存之存款不足，自95
    年1 月至96年10月之間，斷斷續續發不出70幾位員工薪水。
    伊有試著向銀行借錢，但因核貸速度很慢，緩不濟急。王姿
    涵有向伊報告張佑新、林岑駿在做放款，伊請王姿涵與他們
    洽談放款利息，並向他們借錢，張佑新、林岑駿是不同時期
    分開借款，兩人應不相識。伊自95年1 月9日 開始向張佑新
    借款，須質押支票，每次借款利息都不一樣，如果很急迫，
    或是短期支票一時無法軋進去的話，他就把利息加重。伊向
    張佑新借款時，有些會作記錄，就是伊在高暉公司之支付憑
    單或其他紙張上手寫之資料。起訴書附表二所載之借款是伊
    有作記錄的部分，沒有記錄的借款可能還更多等語（見本院
    訴一卷第152-155 頁），核與其於警詢、調查局詢問及偵查
    中所述，前後一致，並與證人王姿涵於警詢、調查局詢問及
    偵查中證述情節，亦大致相符，足認被告張佑新確有乘被害
    人彭心如上開急迫情形，而貸以金錢並取得利息甚明。
  (2)證人王姿涵雖於本院審理中改稱：高暉公司向張佑新借款部
    分，利息約月息5 、6 分左右，起訴書附表二所根據之表格
    （即調一卷第4 頁所附「張佑新高利貸年利率明細表」）是
    高暉公司總經理蘇庚癸做完後，拿給伊簽名的。當時彭心如
    與蘇庚癸一直要求張佑新退還利息，不然要告他們重利，並
    要伊配合，不然就是跟他們同夥，還說調查局已在監聽伊。
    高暉公司向張佑新部分，伊自己有做1 份表格，但彭心如與
    蘇庚癸不同意，伊就做了第2 次表格，他們還是不同意，後
    來蘇庚癸就自己做表格，並拿給伊簽名等語，並提出其所稱
    第1 次及第2 次製作之表格附卷為證（見本院訴一卷第216-
    218 、248 、249 頁）。惟證人蘇庚癸則於本院審理中證稱
    ：起訴書附表二所依據之表格，原由彭心如指示王姿涵整理
    ，但提供給調查局時，調查員說這張表格漏未記載利率，伊
    就依照調查員所說的計算公式，幫王姿涵算出利率後重新製
    表，叫她在上面簽名，並沒有叫王姿涵修改其他版本等語（
    見本院訴二卷第368 頁），核與證人彭心如於本院審理中證
    述相符（見本院訴二卷第434 頁）。且經比對證人王姿涵所
    稱第1 次及第2 次製作之表格，與見調一卷第4 頁所附「張
    佑新高利貸年利率明細表」之記載，尚無重大出入。況上開
    「張佑新高利貸年利率明細表」，原屬傳聞證據而不得獨立
    作為證據使用，僅屬輔助證人記憶之作用，仍應以證人於本
    院審理中之言詞陳述作為證據而為推研判斷，已如前述（見
    本判決理由欄壹、三所載），而證人彭心如所稱其向被告張
    佑新借款之期間、金額、利息及利率，本須有其他物證或書
    證佐證，不得僅憑其單一指訴，即率認屬實，而遽為被告不
    利之認定。又證人彭心如所提出高暉公司支付憑單及其手寫
    紀錄等資料（例如調一卷第4-7 頁、79、113 頁等），既非
    高暉公司因日常營業需要所為例行性、機械性而連續記載之
    業務上文書，並經被告及辯護人於審理中反對其證據能力，
    依刑事訴訟法第159 條第1 項前段之規定，本不具證據能力
    ，其性質同屬輔助證人記憶，不得視為另一獨立之證據，自
    不能以之作為補強證人彭心如上開證述之佐證，應以證人彭
    心如所提出其於借款當時交付予被告張佑新作為質押之支票
    ，所載發票日、票面金額等內容，佐證證人彭心如所述借款
    之期間、金額、利息及利率是否可採。惟依證人彭心如所提
    出如調一卷第80-187頁所附之證據資料，其中支票影本雖非
    齊全，僅足以佐證如（本判決）附表一除編號33、56（即起
    訴書附表二編號39、70）以外之借款情形，至於上開2 次借
    款，則經證人彭心如於審判中補提支票影本2 張資以佐證（
    見本院訴一卷第202 頁、訴二卷第288 頁），亦即僅（本判
    決）附表一所示之56筆借款，業據提出支票影本可資佐證。
    而證人彭心如上開證述關於如附表一所示56筆借款及其利息
    、利率部分，經核與上開支票之記載相符，自堪採信。被告
    張佑新確有乘被害人彭心如上開急迫情形，而貸以如附表一
    所示56筆借款，取得經換算年利率相當於附表一所示自162
    ％至12,775％不等，與原本顯不相當之重利，已堪認定。其
    所辯借款利息僅約月息5 分云云，應屬避重就輕之詞，不足
    採信。至於辯護人雖認證人彭心如所提出支票影本似有重複
    認列，惟各該支票影本其上記載如非完全相同，即難遽認屬
    重複認列，尚不足為被告有利之認定。
  (3)證人彭心如於本院審理中另證稱：高暉公司向張佑新借款，
    有部分利息或本金係依張佑新指示，匯入吳品諄於中國信託
    銀行所開戶之帳號000000000000帳戶內。且伊有時帶著支票
    去向張佑新拿取借款時，見到吳品諄在張佑新的身旁。伊於
    調查局詢問時所述吳品諄曾代表張佑新商談借款利息及條件
    ，並多次代表張佑新出面收取利息，這是真的等語（見本院
    訴一卷第155、164頁）。參以卷附中國信託銀行帳戶之歷史
    交易查詢報表、存入憑證、代收票據明細表、合作金庫匯款
    回執、匯款申請書（代收入傳票）、彰化銀行匯款憑條影本
    （見警卷第16頁、調二卷第1-55、66-71 、87頁）所載，確
    有高暉公司匯款至被告吳品諄上開中國信託銀行帳戶之紀錄
    。且經本院查詢被告張佑新、吳品諄之入出境資料顯示，於
    吳品諄未與張佑新同時出境期間（95年11月14日至16日、96
    年3 月9 日至14日、同年5 月17日至24日），高暉公司仍有
    向張佑新為如附表一編號14、20、26、27、37所示之借款（
    見本院訴二卷第480-481 頁），應屬吳品諄代表張佑新所為
    ，足認被告吳品諄非僅提供上開中國信託銀行帳戶供被害人
    彭心如匯入借款利息及本金之用，並多次於被告張佑新交付
    借款時陪同在場，甚至代表張佑新向彭心如商談借款利息、
    條件及收取利息，顯與被告張佑新均係乘被害人彭心如急迫
    情形，貸以如附表一所示之56筆借款，並取得上開與原本顯
    不相當之重利甚明。被告吳品諄前開所辯，核屬卸責之詞，
    尚難憑採。
(三)林岑駿如附表三所示部分：
  (1)被告林岑駿於本院審理中，坦認確有透過高暉公司副總經理
    王姿涵而借款予該公司等情（見本院訴一卷第151 頁）。而
    證人彭心如於本院審理中已證稱：其因高暉公司有上述財務
    困難，急需資金以維公司票信及發放員工薪資，且公司營收
    尚須支付利息予張佑新，於此急迫之際，乃另向林岑駿借款
    ，亦須質押支票，每次借款利息視急迫情形與質押票據票期
    長短而定等語（見本院訴一卷第157-159 頁），核與其於調
    查局詢問時所為陳述，前後一致（見調一卷第2-3 頁），並
    與證人王姿涵於檢察事務官詢問時證述情節，亦大致相符（
    見他字卷第10頁），足認被告林岑駿確有乘被害人彭心如上
    開急迫情形，而貸以金錢並取得利息甚明。
  (2)證人彭心如於本院審理中雖證稱：關於起訴書附表三所示之
    借款部分，係向翰林公司一個叫「小瀚」（音譯）之人借的
    ，伊不知道林岑駿與「小瀚」有何關係，對於林岑駿沒什麼
    印象，是調查局依據伊所提出之支票，查出林岑駿在高雄銀
    行大昌分行開戶之帳號000000000000號帳戶有匯給高暉公司
    借款，才拿林岑駿的照片給伊指認，伊向調查員稱「對這個
    人沒有印象」，是王姿涵指認林岑駿就是伊向「小瀚」借款
    時在場之人，但伊不記得林岑駿有在場。當時調查員問照片
    中的林岑駿是不是伊所說的「小瀚」，伊說不是，但調查員
    說伊提供的支票有進到林岑駿的帳戶，所以伊就一直以為「
    小瀚」就是林岑駿，事實上王姿涵到底是向「小瀚」還是林
    岑駿借的，伊不知道等語（見本院訴二卷第441 、565-566
    頁）。核與證人蘇庚癸於本院審理中證述相符（見本院訴二
    卷第457-458 、460 頁）證人王姿涵於本院審理中則證稱：
    「小瀚」與林岑駿不是同一人，一開始是先向「小瀚」借款
    ，後來有次借款時，林岑駿也在現場，伊認識林岑駿是因為
    「小瀚」的關係，後來伊主動打電話給林岑駿說要借錢。伊
    不知道「小瀚」與林岑駿有何關係。伊向林岑駿借款時，都
    是林岑駿自己一個人來，沒有跟「小瀚」一起。關於調一卷
    第193-250 頁所附支付憑單、手寫資料及支票影本等資料，
    其上有寫「瀚」字的，應該都是向「小瀚」借的。伊製作的
    「林姓錢莊業者高利貸年利率明細表」，其內容包括向「小
    瀚」及林岑駿借的款項，全都混在一起，伊也無法辨識區別
    ，當初彭心如給伊支付憑單等資料就是這樣寫，伊就照著作
    等語（見本院訴二卷第446 、448 、450-451 、453-454 頁
    ）。顯見高暉公司雖有向被告林岑駿借款，惟因證人彭心如
    、蘇庚癸均不知林岑駿與「小瀚」並非同一人，而誤為指示
    證人王姿涵將高暉公司分別向「小瀚」及林岑駿借款之資料
    混合製作上開明細表，以致證人王姿涵亦無法分辨何者係向
    林岑駿借款之記載。
  (3)惟高暉公司既確有向林岑駿借款，雖證人彭心如、王姿涵及
    蘇庚癸無法指明所提出之支票等資料，究係向「小瀚」或林
    岑駿借款，然經證人彭心如比對被告林岑駿上開高雄銀行大
    昌分行帳戶存摺內頁影本及存款對帳單結果，其中96年1 月
    22日、3 月6 日、5 月7 日等3 筆現金支出，即為（本判決
    ）附表三所示（即起訴書附表編號14、21、35）之借款無誤
    ，業據證人彭心如於本院審理中證述明確（見本院訴二卷第
    566-570 頁），並有上開高雄銀行大昌帳戶存摺內頁影本、
    存款對帳單及彭心如提出之帳目明細對照表在卷可佐（見本
    院訴二卷第491-514 、699 頁）。而被告林岑駿與高暉公司
    之間，除借款關係外，又無其他金錢往來，足認上開帳戶之
    匯款應屬本件借款無疑。被告林岑駿確有乘被害人彭心如上
    開急迫情形，貸以如附表三所示之3 筆借款，各預扣如附表
    三所示之利息，以此方式取得經換算年利率相當於附表三所
    示自426 ％至608 ％不等，而與原本顯不相當之重利甚明。
    其所辯僅收月息2 分云云，應屬避重就輕之詞，難以憑採。
(四)綜上所述，被告張佑新、吳品諄、林岑駿既將金錢貸以如附
    表一、附表二、附表三之被害人，並收取如各該附表所載利
    息，遠高於民法第203 條所定之週年利率5 ％之法定利率，
    甚至高於同法第205 條所定最高利率週年利率20％，與目前
    銀行放款利率及一般民間月息2至3分，相詎懸殊，衡諸目前
    社會經濟情況，確屬與原本顯不相當之重利。又被告等人均
    明知上開借款人係因需錢孔急，又無其他借貸管道，情非得
    已而付出高額利息借貸，詎其等仍乘被害人急迫或無經驗，
    貸以金錢並收取顯不相當之重利，自有重利之犯意甚明。
(五)綜上所述，本件事證明確，被告三人上開犯行均堪認定，應
    予依法論科。
二、論罪科刑之理由：
(一)被告張佑新、吳品諄如附表一編號1 至7 所示之重利犯行，
    犯罪時間均在95年7 月1 日刑法部分修正條文施行之前，其
    餘犯行則均在修正施行後所為。依刑法第2 條第1 項規定：
    「行為後法律有變更者，適用行為時之法律，但行為後之法
    律有利於行為人者，適用最有利於行為人之法律」。該規定
    係規範行為後法律變更所生新舊法比較適用之準據法，本身
    尚無比較新舊法之問題，一律適用修正後之規定以決定適用
    之刑罰法律。又有關新舊法之比較，應就罪刑有關之共犯、
    連續犯、牽連犯加重等暨其他法定加減原因（如身分加減）
    與加減例等一切情形，綜其全部罪刑之結果而為比較。茲就
    被告張佑新、吳品諄部分，所應適用之相關新舊刑法條文，
    比較適用如下：
  (1)修正前刑法第28條規定：「二人以上共同實施犯罪之行為者
    ，皆為正犯」，經修正為：「二人以上共同實行犯罪之行為
    者，皆為正犯」，亦即共同正犯之範圍，已修正限縮於共同
    實行犯罪行為，排除陰謀犯、預備犯，自屬行為後法律有變
    更，非僅屬文字修正，經新舊法比較，以舊法規定較有利於
    行為人。
  (2)修正前刑法第56條關於連續犯之規定，已於該次修正時予以
    刪除，此刪除雖非犯罪構成要件之變更，惟顯已影響行為人
    刑罰之法律效果，自屬行為後法律有變更，新舊法比較結果
    ，以適用舊法論以連續犯較有利於行為人。
  (3)修正後刑法第47條關於累犯之規定，乃以出於故意再犯有期
    徒刑以上之罪者為限，並增訂強制工作免其執行或執行完畢
    後，5 年內故意再犯有期徒刑以上之罪者，以累犯論之規定
    。修正後之累犯範圍已有所減縮及擴張，當屬科刑規範事項
    之變更，比較新舊法結果，以舊法規定有利於行為人。
  (4)刑法第344 條重利罪之法定刑，定有科或併科罰金之規定。
    而刑法第33條關於罰金最低數額之規定，已由原規定銀元1
    元以上，修正為新臺幣1 千元以上，以百元計算之，新舊法
    比較結果，以舊法有利於行為人。
  (5)修正前刑法第68條規定：罰金加重者，僅加重其最高度；依
    修正後同法第67條則規定：罰金加重者，其最高度及最低度
    同加重之，經比較新舊法結果，以舊法規定對其較屬有利。
  (6)關於刑法第51條定應執行刑之規定，修正後之刑法第51條第
    5 款提高多數有期徒刑合併應執行之刑不得逾30年，新法施
    行後，應依新法第2 條第1 項之規定，適用最有利於行為人
    之法律，裁判確定前犯數罪，其中一罪在新法施行前者，亦
    同（最高法院95年第8 次刑事庭會議決議意旨參照）。本件
    被告張佑新、吳品諄所犯各罪，有於95年7 月1 日前犯之，
    比較新舊法結果，以舊法較有利於行為人。
  (7)綜上比較結果，被告張佑新、吳品諄有關上開修正條文部分
    ，應整體適用舊法規定，對其較屬有利。至於刑法第41條關
    於易科罰金之規定，修正前係規定以銀元1 元以上3 元以下
    折算1 日（依廢止前罰金罰鍰提高標準條例第2 條前段規定
    ，就其原定數額提高為100 倍折算1 日），亦即以銀元300
    元即新臺幣900 元折算1 日。修正後易科罰金之折算標準則
    係以新臺幣1 千元、2 千元或3 千元折算1 日。比較新舊法
    之結果，以修正前之規定較有利於行為人。且因易科罰金之
    規定不在應綜合比較新舊法後整體適用之列，應就刑法該次
    修正施行前、後之犯行，分別依修正前、後刑法第41條第1
    項前段之規定諭知易科罰金之折算標準，暨依修正前51條第
    5 款定其應執行刑後，併依修正前刑法第41條第1 項前段之
    規定，就應執行之刑諭知易科罰金之折算標準。
(二)按共同正犯之成立，祇須具有犯意之聯絡，行為之分擔，既
    不問犯罪動機起於何人，亦不必每一階段犯行，均經參與。
    共同實行犯罪行為之人，在合同意思範圍內，各自分擔犯罪
    行為之一部，相互利用他人之行為，以達其犯罪之目的者，
    即應對於全部所發生之結果，共同負責；共同正犯間，非僅
    就其自己實行之行為負其責任，並在犯意聯絡之範圍內，對
    於他共同正犯所實行之行為，亦應共同負責；又共同正犯不
    限於事前有協議，即僅於行為當時有共同犯意之聯絡者亦屬
    之，且表示之方法，不以明示通謀為必要，即相互間有默示
    之合致亦無不可（最高法院97年度台上字第2517號判決意旨
    參照）。本件被告張佑新、吳品諄部分，由張佑新負責放款
    、吳品諄則提供銀行帳戶供被告張佑新匯出借款予被害人，
    及供被害人匯入收取利息及本金，並多次與被告張佑新同往
    交付借款及收取質押支票，代表張佑新商談借款利息、條件
    及收取利息，依其上開情節，足認二人就本件重利之行為，
    各自有其分工，顯見其等均相互利用他人之行為，以達收取
    重利之目的，均屬共同正犯。
(三)核被告張佑新、吳品諄及林岑駿所為，均係犯刑法第344 條
    之重利罪。被告張佑新、吳品諄二人間，就附表一、附表二
    所示犯行，均有犯意聯絡及行為分擔，俱應論以共同正犯。
    檢察官雖認被告張佑新、吳品諄如附表一編號1 至7 所示之
    重利犯行，僅應論以修正前刑法第345 條之常業重利（現已
    刪除）一罪。惟修正前刑法所謂常業犯，須行為人反覆從事
    以同種類行為為目的之社會活動之職業性犯罪，始能成立。
    公訴意旨對於被告張佑新、吳品諄如附表一編號1 至7 所示
    犯行，係如何以重利為職業性犯罪，並賴以維生等常業重利
    罪之構成要件事實，並未有所舉證，自難於重利罪外，更論
    以常業重利罪名。惟此部分之基本社會事實同一，本院自得
    變更起訴法條而為判決。被告張佑新、吳品諄如附表一編號
    1 至7 所示犯行，均時間緊接，並觸犯構成要件相同之罪名
    ，顯係基於概括犯意聯絡而反覆為之，應論以連續犯，並依
    修正前刑法第56條之規定加重其刑。至於如附表二編號4 所
    示以因同一筆借款展期續借而收取2 次利息部分，2 次收取
    利息行為係於密切接近之時間實施，侵害同一之法益，各行
    為之獨立性極為薄弱，依一般社會健全觀念，難以強行分開
    ，在刑法評價上，以視為數個舉動之接續施行，合為包括之
    一行為予以評價，較為合理，屬接續犯，而為包括之一罪。
    被告二人上開連續重利犯行，及附表一編號8 至56所示49次
    重利犯行、附表二所示5 次重利犯行，均犯意各別，其後兩
    者之犯罪時間，均已在刑法刪除連續犯並修正施行之後，自
    應分論併罰；至於被告林岑駿如附表三所示重利犯行，亦犯
    意各別，同應分論併罰。被告張佑新前有如事實欄第一段所
    載犯罪科刑及執行情形，有臺灣高等法院被告前案紀錄表在
    卷可按，其於受徒刑之執行完畢後，5 年以內故意再犯本件
    有期徒刑以上之各罪，均應論以累犯，分別加重其刑，並就
    所犯如附表一編號1 至7 所示連續重利罪部分遞加之。
(四)爰審酌被告張佑新、吳品諄、林岑駿均不思循正當途徑賺取
    金錢，為圖私利，竟乘他人急迫及無經驗，分別貸以金錢而
    取得如各附表所示之暴利，價值觀念顯有偏差，造成被害人
    經濟壓力及精神痛苦，惡性非輕，均不應輕縱；被告張佑新
    、吳品諄夫妻間，由張佑新主導重利犯行，吳品諄從旁協助
    而參與，分工角色及支配之程度有異；其夫妻二人共同放款
    收取重利之次數及利率，遠高於另一被告林岑駿，犯罪情節
    輕重有別；林岑駿前無犯罪科刑紀錄，張佑新、吳品諄夫妻
    均有重利之前案紀錄，有臺灣高等法院被告前案紀錄表在卷
    可佐（見本院訴三卷第899-906 頁），素行優劣不同；被告
    三人均就未歸還質押票據部分，與被害人彭心如達成和解，
    其中張佑新、吳品諄並合計賠償230 萬元，業據證人彭心如
    陳明在卷（見本院訴一卷第164 頁、訴二卷第441 頁），並
    有和解書2 份在卷可憑（見他字卷第13頁、偵卷第315 頁）
    ；被告張佑新、吳品諄夫妻均高中（職）畢業，林岑駿則為
    大專畢業，三人均稱家境小康，有受詢問人基本資料表在卷
    可參（見調一卷第36、40、32頁），又被告張佑新罹有直腸
    惡性腫瘤等疾病，須追蹤治療，業據提出高雄長庚紀念醫院
    診斷證明書在卷可參（見本院訴四卷第1117頁），健康情形
    欠佳，及其各人犯後態度、各次借款之金額大小、期間長短
    、利息多寡、利率高低等一切情狀，分別量處如主文所示之
    刑，並就宣告刑在6 個月以下有期徒刑部分，分別依修正前
    、修正後刑法第41條第1 項前段等規定，諭知易科罰金之折
    算標準（分別如附表一、附表二及附表三所載）。
(五)又被告張佑新、吳品諄如附表一編號1 至7 所示之連續重利
    、附表一編號8 至35及附表二編號1 至3 所示各次重利犯行
    ，及被告林岑駿如附表三編號1 、2 所示之重利犯行，犯罪
    時間均在中華民國九十六年罪犯減刑條例第1 條所定之96年
    4 月24日減刑期限以前（至於附表二編號4 部分屬接續犯，
    應以續借並收取利息之日為其犯罪時間），符合該條例所定
    減刑要件，應分別減其宣告刑2 分之1 ，並均諭知易科罰金
    之折算標準（詳如附表一、附表二所載）。至於附表二編號
    4 部分屬接續犯，應以續借並收取利息之日為其犯罪時間，
    已在上開減刑之期限以後，不得減刑。另按刑法第50條規定
    裁判確定前犯數罪者，併合處罰之，屬強制規定，立法例採
    限制加重原則，非以累加方式定應執行刑，目的在使被告得
    依同法第51條各款規定，受有限制加重刑罰之恤刑利益（最
    高法院99年度臺抗字第54號、98年度臺抗字第363 號裁定意
    旨參照）。被告張佑新、吳品諄所犯連續重利1 罪及重利54
    罪，如以實質累加方式定應執行刑，處罰之刑度顯將超過其
    行為之不法內涵，有違刑法第51條第5 款所採限制加重刑罰
    之罪責原則，且因生命有限，刑罰對受刑人造成之痛苦程度
    係隨刑度增加而生加乘效果，而非以等比方式增加，以隨罪
    數增加遞減刑罰方式定其應執行刑，即足以評價其行為之不
    法。本院因認被告張佑新、吳品諄所犯如附表一編號1 至7
    所示連續重利、如附表一編號8 至35及附表二編號1 至3 所
    示之重利罪，及被告林岑駿所犯如附表三編號1 、2 所示之
    重利罪所減得之刑，與三人所犯其他不得減刑之罪所處之刑
    ，以分別定其應執行刑4 年、3 年、6 月為適當，並依各該
    被告不同情形，分別諭知易科罰金之折算標準，以資儆懲。
    至被告林岑駿經扣案之銀行帳戶存摺、本票、雜記、教戰守
    則及其他客戶借款資料等物品（見臺灣高雄地方法院檢察署
    97 年 度警聲搜字第1146號卷第322 頁扣押物品清單。且其
    中部分物品業經發還被告林岑駿，見偵卷第40-59 頁偵查筆
    錄、扣押物正本發還簽收單及附件），並無證據可證明與本
    案有關，爰均不予宣告沒收，附此敘明。
三、不另為無罪諭知部分：
(一)公訴意旨復以：被告張佑新、吳品諄另於附表四之一所示之
    期間，乘被害人彭心如急迫及無經驗，共同貸以如附表四之
    一所示之借款，並收取如附表四之一所示與原本顯不相當之
    重利（詳如附表四之一所示）。因認被告張佑新、吳品諄此
    部分所為，亦涉有修正前刑法第345 條之常業重利罪嫌，與
    上開附表一編號1 至7 所示部分，為同一常業重利罪之部分
    事實等語。
(二)惟查，訊據被告張佑新、吳品諄均堅決否認有如附表四之一
    （即起訴書附表二編號4 ）所示之重利犯行。證人彭心如雖
    於調查局詢問及本院審理中指訴歷歷，惟其所提出之「張佑
    新高利貸年利率明細表」、高暉公司支付憑單及其手寫紀錄
    等資料，因屬傳聞證據且無傳聞例外規定之情形，而無證據
    能力，不得視為前開證述以外另一獨立之證據，已如前述，
    又查無與該次借款相對應之支票，自不得僅憑彭心如之單一
    指訴作為唯一證據，遽認被告二人有此部分犯行，應認此部
    分舉證不足，不能證明此部分犯罪。惟檢察官既認此部分如
    成立犯罪，與附表一編號1 至7 所示部分有實質上一罪關係
    ，爰不另為無罪之諭知。
參、無罪部分（即張佑新、吳品諄被訴如附表四、林岑駿被訴如
    附表五所示重利部分）─
一、公訴意旨另以：被告張佑新、吳品諄另於附表四所示之期間
    ，乘被害人彭心如急迫及無經驗，共同貸以如附表四所示之
    借款，並收取如附表四所示與原本顯不相當之重利（詳如附
    表一所示）。被告林岑駿則另於如附表五所示期間，亦乘彭
    心如急迫及無經驗，貸以如附表五所示之借款，均預扣如附
    表五所示之利息，而取得如附表五所示與原本顯不相當之重
    利（詳如附表五所示）。因認被告張佑新、吳品諄、林岑駿
    此部分均另涉刑法第344 條之重利罪嫌。
二、按犯罪事實應依證據認定之，無證據不得認定犯罪事實；不
    能證明被告犯罪者，應諭知無罪之判決，刑事訴訟法第154
    條第2 項、同法第301 條第1 項分別定有明文。次按告訴人
    之指訴，係以使被告判罪處刑為目的，故多作不利於被告之
    陳述，自不得以其指訴為被告犯罪之唯一證據。而現行刑事
    訴訟法並無禁止被害人為證人之規定，應認被害人具有證人
    適格，然被害人與一般證人不同，其與被告處於絕對相反之
    立場，其陳述之目的，在使被告受刑事訴追處罰，內容未必
    完全真實，證明力自較一般證人之陳述薄弱。故被害人縱立
    於證人地位而為指證及陳述，且其指證、陳述無瑕疵可指，
    仍不得作為有罪判決之唯一依據，應調查其他證據以察其是
    否與事實相符，亦即仍須有補強證據以擔保其指證、陳述之
    真實性，始得採為斷罪之依據。再者，檢察官對於起訴之犯
    罪事實，仍應負提出證據及說服之實質舉證責任。倘其所提
    出之證據，不足為被告有罪之積極證明，或其指出證明之方
    法，無從說服法院以形成被告有罪之心證，基於無罪推定之
    原則，自應為被告無罪判決之諭知（最高法院84年度臺上字
    第5368號、94年度臺上字第3326號、92年度臺上字第128 號
    判決意旨參照）。
三、公訴意旨認被告張佑新、吳品諄、林岑駿涉犯上開此部分之
    重利罪嫌，無非以被害人彭心如、證人王姿涵於調查局詢問
    、警詢及偵查中所為之指訴，為其主要論據。訊據被告三人
    均堅詞否認有此部分犯行，被告張佑新辯稱：伊不記得借款
    給高暉公司之次數有那麼多等語；吳品諄辯稱：伊對此部分
    均不知情等語；林岑駿則辯稱：伊借款給高暉公司沒有那麼
    多次等語。經查：
(一)證人即被害人彭心如於調查局詢問及本院審理中；證人王姿
    涵於警詢、調查局詢問、偵查中，雖均指訴被告張佑新及吳
    品諄有附表四、被告林岑駿則有附表五所示之借款，惟證人
    王姿涵上開陳述與在本院審理時證述內容前後不一，已如前
    述，其指訴既有瑕疵，自難遽採。而證人彭心如就高暉公司
    向被告張佑新、吳品諄借款部分，所提出之「張佑新高利貸
    年利率明細表」、高暉公司支付憑單及其手寫紀錄等資料，
    因屬傳聞證據且無傳聞例外規定之情形，並無證據能力，不
    得視為前開證述以外另一獨立之證據。而所提出之支票影本
    僅能證明所對應如附表一所示之56筆借款，至於其他如附表
    四所示之借款，均未能提出相對應之支票以資佐證。又證人
    彭心如就高暉公司向被告林岑駿借款部分，於本院審理中僅
    能指出如附表三所示3 筆借款係向林岑駿所借，並以林岑駿
    上開高雄銀行大昌帳戶存摺內頁影本、存款對帳單作為佐證
    ，至於其餘如附表五所示部分，則陳稱不能確定是否係向林
    岑駿所借，或係另向綽號「小瀚」之人所借等語，均如前述
    ，自無從證明被告張佑新、吳品諄確有附表四；被告林岑駿
    確有附表五所示之重利犯行。
(二)綜上所述，本件公訴意旨除告訴人彭心如、證人王姿涵之陳
    述外，並未提出其他積極證據以資證明被告張佑新、吳品諄
    及林岑駿確有檢察官所指此部分重利犯行，自難僅憑被害人
    之單一指訴作為唯一證據，遽認被告三人有此部分犯行，應
    認舉證尚有不足。此外，本院依卷內現存證據資料，復查無
    其他積極證據足認被告三人確有檢察官所指此部分犯行，揆
    諸前開說明，此部分屬不能證明被告犯罪，依無罪推定原則
    ，自應為被告三人此部分無罪之諭知。
據上論斷，應依刑事訴訟法第299 條第1 項前段、第300 條、第
301 條第1 項，刑法第2 條第1 項、第28條、第344 條、第47條
第1 項、第41條第1 項前段、第8 項、第51條第5 款，修正前刑
法第28條、第56條、第47條、第41條第1 項前段、第51條第5 款
，刑法施行法第1 條之1 ，廢止前罰金罰鍰提高標準條例第2 條
，中華民國九十六年罪犯減刑條例第2 條第1 項第3 款、第7 條
、第9 條、第11條，判決如主文。
本案經檢察官鄧怡君到庭執行職務。
中    華    民    國    99    年    9     月    6     日
                刑事第十六庭    審判長法  官  曾逸誠
                                      法  官  姚水文
                                      法  官  林柏壽
以上正本係照原本作成。
如不服本判決應於收受判決後10日內向本院提出上訴書狀，並應
敘述具體理由。其未敘述上訴理由者，應於上訴期間屆滿後20日
內向本院補提理由書（均須按他造當事人之人數附繕本）「切勿
逕送上級法院」。
中    華    民    國    99    年    9     月    6     日
                                      書記官  洪嘉慧
附錄本案論罪科刑法條：
刑法第344 條（重利罪）
乘他人急迫、輕率或無經驗貸以金錢或其他物品，而取得與原本
顯不相當之重利者，處1 年以下有期徒刑、拘役或科或併科1 千
元以下罰金。
修正前刑法第345 條（常業重利罪）
以犯前條之罪為常業者，處5 年以下有期徒刑，得併科3 千元以
下罰金。
附表一【張佑新、吳品諄向彭心如收取重利部分】：
┌─┬─────┬───────┬────────────┬───┐
│編│ 借款金額 │     利息     │                        │ 對照 │
│  ├─────┼───────┤  所犯之罪及所處之刑    │起訴書│
│號│ 借款期間 │    年利率    │                        │      │
├─┼─────┼───────┼────────────┼───┤
│1 │100萬元   │8萬元         │張佑新共同連續犯重利罪，│起訴書│
│  ├─────┼───────┤累犯，處有期徒刑捌月；減│附表二│
│  │95.01.09～│162％         │為有期徒刑肆月，如易科罰│編號  │
│  │95.01.26  │              │金，以銀元參佰元即新臺幣│1、2、│
│  │（計18日）│              │玖佰元折算壹日。        │3、5、│
├─┼─────┼───────┤                        │6、7、│
│2 │50萬元    │10萬元        │吳品諄共同連續犯重利罪，│8。   │
│  ├─────┼───────┤處有期徒柒月；減為有期徒│      │
│  │95.02.08～│730％         │刑參月又拾伍日，如易科罰│      │
│  │95.02.17  │              │金，以銀元參佰元即新臺幣│      │
│  │（計10日）│              │玖佰元折算壹日。        │      │
├─┼─────┼───────┤                        │      │
│3 │150萬元   │48萬元        │                        │      │
│  ├─────┼───────┤                        │      │
│  │95.02.23～│584％         │                        │      │
│  │95.03.14  │              │                        │      │
│  │（計20日）│              │                        │      │
├─┼─────┼───────┤                        │      │
│4 │50萬元    │15萬元        │                        │      │
│  ├─────┼───────┤                        │      │
│  │95.03.15（│730％         │                        │      │
│  │起訴書誤載│              │                        │      │
│  │95.02.15）│              │                        │      │
│  │～95.03.29│              │                        │      │
│  │（計15日）│              │                        │      │
├─┼─────┼───────┤                        │      │
│5 │100萬元   │40萬元        │                        │      │
│  ├─────┼───────┤                        │      │
│  │95.03.27～│584％         │                        │      │
│  │95.04.20  │              │                        │      │
│  │（計25日）│              │                        │      │
├─┼─────┼───────┤                        │      │
│6 │50萬元    │15萬元        │                        │      │
│  ├─────┼───────┤                        │      │
│  │95.03.31～│730％         │                        │      │
│  │95.04.14  │              │                        │      │
│  │（計15日）│              │                        │      │
├─┼─────┼───────┤                        │      │
│7 │100萬元   │35萬元        │                        │      │
│  ├─────┼───────┤                        │      │
│  │95.04.11～│709％         │                        │      │
│  │95.04.28  │              │                        │      │
│  │（計18日）│              │                        │      │
├─┼─────┼───────┼────────────┼───┤
│8 │100萬元   │20萬元        │張佑新共同犯重利罪，累犯│起訴書│
│  ├─────┼───────┤，處有期徒刑伍月，如易科│附表二│
│  │95.08.30～│347％（起訴書 │罰金，以新臺幣壹仟元折算│編號9 │
│  │95.09.19  │誤載為365％） │壹日；減為有期徒刑貳月又│      │
│  │（計21日。│。            │拾伍日，如易科罰金，以新│      │
│  │起訴書誤載│              │臺幣壹仟元折算壹日。    │      │
│  │為20日）。│              │吳品諄共同犯重利罪，處有│      │
│  │          │              │期徒刑肆月，如易科罰金，│      │
│  │          │              │以新臺幣壹仟元折算壹日；│      │
│  │          │              │減為有期徒刑貳月，如易科│      │
│  │          │              │罰金，以新臺幣壹仟元折算│      │
│  │          │              │壹日。                  │      │
├─┼─────┼───────┼────────────┼───┤
│9 │100萬元   │20萬元        │張佑新共同犯重利罪，累犯│起訴書│
│  ├─────┼───────┤，處有期徒刑伍月，如易科│附表二│
│  │95.09.04～│331％         │罰金，以新臺幣壹仟元折算│編號10│
│  │95.09.25  │              │壹日；減為有期徒刑貳月又│      │
│  │（計22日）│              │拾伍日，如易科罰金，以新│      │
│  │          │              │臺幣壹仟元折算壹日。    │      │
│  │          │              │吳品諄共同犯重利罪，處有│      │
│  │          │              │期徒刑肆月，如易科罰金，│      │
│  │          │              │以新臺幣壹仟元折算壹日；│      │
│  │          │              │減為有期徒刑貳月，如易科│      │
│  │          │              │罰金，以新臺幣壹仟元折算│      │
│  │          │              │壹日。                  │      │
├─┼─────┼───────┼────────────┼───┤
│10│100萬元   │24萬元        │張佑新共同犯重利罪，累犯│起訴書│
│  ├─────┼───────┤，處有期徒刑伍月，如易科│附表二│
│  │95.09.20～│324％         │罰金，以新臺幣壹仟元折算│編號11│
│  │95.10.16  │              │壹日；減為有期徒刑貳月又│      │
│  │(計27日)  │              │拾伍日，如易科罰金，以新│      │
│  │          │              │臺幣壹仟元折算壹日。    │      │
│  │          │              │吳品諄共同犯重利罪，處有│      │
│  │          │              │期徒刑肆月，如易科罰金，│      │
│  │          │              │以新臺幣壹仟元折算壹日；│      │
│  │          │              │減為有期徒刑貳月，如易科│      │
│  │          │              │罰金，以新臺幣壹仟元折算│      │
│  │          │              │壹日。                  │      │
├─┼─────┼───────┼────────────┼───┤
│11│100萬元   │24萬元        │張佑新共同犯重利罪，累犯│起訴書│
│  ├─────┼───────┤，處有期徒刑伍月，如易科│附表二│
│  │95.09.17～│324％         │罰金，以新臺幣壹仟元折算│編號12│
│  │95.10.13  │              │壹日；減為有期徒刑貳月又│      │
│  │（計27日）│              │拾伍日，如易科罰金，以新│      │
│  │          │              │臺幣壹仟元折算壹日。    │      │
│  │          │              │吳品諄共同犯重利罪，處有│      │
│  │          │              │期徒刑肆月，如易科罰金，│      │
│  │          │              │以新臺幣壹仟元折算壹日；│      │
│  │          │              │減為有期徒刑貳月，如易科│      │
│  │          │              │罰金，以新臺幣壹仟元折算│      │
│  │          │              │壹日。                  │      │
├─┼─────┼───────┼────────────┼───┤
│12│18萬元    │2萬元         │張佑新共同犯重利罪，累犯│起訴書│
│  ├─────┼───────┤，處有期徒刑參月，如易科│附表二│
│  │95.09.29～│368％         │罰金，以新臺幣壹仟元折算│編號13│
│  │95.10.09  │              │壹日；減為有期徒刑壹月又│      │
│  │（計11日）│              │拾伍日，如易科罰金，以新│      │
│  │          │              │臺幣壹仟元折算壹日。    │      │
│  │          │              │吳品諄共同犯重利罪，處有│      │
│  │          │              │期徒刑貳月，如易科罰金，│      │
│  │          │              │以新臺幣壹仟元折算壹日；│      │
│  │          │              │減為有期徒刑壹月，如易科│      │
│  │          │              │罰金，以新臺幣壹仟元折算│      │
│  │          │              │壹日。                  │      │
├─┼─────┼───────┼────────────┼───┤
│13│85萬元    │54萬          │張佑新共同犯重利罪，累犯│起訴書│
│  ├─────┼───────┤，處有期徒刑肆月，如易科│附表二│
│  │95.10.05～│646％（起訴書 │罰金，以新臺幣壹仟元折算│編號14│
│  │95.11.09  │誤載為644％） │壹日；減為有期徒刑貳月，│      │
│  │（計36日）│              │如易科罰金，以新臺幣壹仟│      │
│  │          │              │元折算壹日。            │      │
│  │          │              │吳品諄共同犯重利罪，處有│      │
│  │          │              │期徒刑參月，如易科罰金，│      │
│  │          │              │以新臺幣壹仟元折算壹日；│      │
│  │          │              │減為有期徒刑壹月又拾伍日│      │
│  │          │              │，如易科罰金，以新臺幣壹│      │
│  │          │              │仟元折算壹日。          │      │
├─┼─────┼───────┼────────────┼───┤
│14│126萬元   │54萬元        │張佑新共同犯重利罪，累犯│起訴書│
│  ├─────┼───────┤，處有期徒刑伍月，如易科│附表二│
│  │95.11.14～│412％（起訴書 │罰金，以新臺幣壹仟元折算│編號15│
│  │95.12.21  │誤載為434％） │壹日；減為有期徒刑貳月又│      │
│  │（計38日。│              │拾伍日，如易科罰金，以新│      │
│  │起訴書誤載│              │臺幣壹仟元折算壹日。    │      │
│  │為36日）  │              │吳品諄共同犯重利罪，處有│      │
│  │          │              │期徒刑肆月，如易科罰金，│      │
│  │          │              │以新臺幣壹仟元折算壹日；│      │
│  │          │              │減為有期徒刑貳月，如易科│      │
│  │          │              │罰金，以新臺幣壹仟元折算│      │
│  │          │              │壹日。                  │      │
├─┼─────┼───────┼────────────┼───┤
│15│50萬元    │36萬元        │張佑新共同犯重利罪，累犯│起訴書│
│  ├─────┼───────┤，處有期徒刑肆月，如易科│附表二│
│  │95.12.15～│1195％（起訴書│罰金，以新臺幣壹仟元折算│編號16│
│  │96.01.05  │誤載為1241％）│壹日；減為有期徒刑貳月，│      │
│  │（計22日。│              │如易科罰金，以新臺幣壹仟│      │
│  │起訴書誤載│              │元折算壹日。            │      │
│  │為21日）  │              │吳品諄共同犯重利罪，處有│      │
│  │          │              │期徒刑參月，如易科罰金，│      │
│  │          │              │以新臺幣壹仟元折算壹日；│      │
│  │          │              │減為有期徒刑壹月又拾伍日│      │
│  │          │              │，如易科罰金，以新臺幣壹│      │
│  │          │              │仟元折算壹日。          │      │
├─┼─────┼───────┼────────────┼───┤
│16│140萬元   │28萬元        │張佑新共同犯重利罪，累犯│起訴書│
│  ├─────┼───────┤，處有期徒刑伍月，如易科│附表二│
│  │95.12.19～│331％         │罰金，以新臺幣壹仟元折算│編號17│
│  │96.01.09  │              │壹日；減為有期徒刑貳月又│      │
│  │（計22日）│              │拾伍日，如易科罰金，以新│      │
│  │          │              │臺幣壹仟元折算壹日。    │      │
│  │          │              │吳品諄共同犯重利罪，處有│      │
│  │          │              │期徒刑肆月，如易科罰金，│      │
│  │          │              │以新臺幣壹仟元折算壹日；│      │
│  │          │              │減為有期徒刑貳月，如易科│      │
│  │          │              │罰金，以新臺幣壹仟元折算│      │
│  │          │              │壹日。                  │      │
├─┼─────┼───────┼────────────┼───┤
│17│120萬元   │80萬元        │張佑新共同犯重利罪，累犯│起訴書│
│  ├─────┼───────┤，處有期徒刑伍月，如易科│附表二│
│  │95.10.27～│579％（起訴書 │罰金，以新臺幣壹仟元折算│編號18│
│  │95.12.07  │誤載為593％） │壹日；減為有期徒刑貳月又│      │
│  │（計42日。│              │拾伍日，如易科罰金，以新│      │
│  │起訴書誤載│              │臺幣壹仟元折算壹日。    │      │
│  │為41日）  │              │吳品諄共同犯重利罪，處有│      │
│  │          │              │期徒刑肆月，如易科罰金，│      │
│  │          │              │以新臺幣壹仟元折算壹日；│      │
│  │          │              │減為有期徒刑貳月，如易科│      │
│  │          │              │罰金，以新臺幣壹仟元折算│      │
│  │          │              │壹日。                  │      │
├─┼─────┼───────┼────────────┼───┤
│18│60萬元    │35萬元        │張佑新共同犯重利罪，累犯│起訴書│
│  ├─────┼───────┤，處有期徒刑肆月，如易科│附表二│
│  │95.11.20～│686％         │罰金，以新臺幣壹仟元折算│編號20│
│  │95.12.20  │              │壹日；減為有期徒刑貳月，│      │
│  │（計31日）│              │如易科罰金，以新臺幣壹仟│      │
│  │          │              │元折算壹日。            │      │
│  │          │              │吳品諄共同犯重利罪，處有│      │
│  │          │              │期徒刑參月，如易科罰金，│      │
│  │          │              │以新臺幣壹仟元折算壹日；│      │
│  │          │              │減為有期徒刑壹月又拾伍日│      │
│  │          │              │，如易科罰金，以新臺幣壹│      │
│  │          │              │仟元折算壹日。          │      │
├─┼─────┼───────┼────────────┼───┤
│19│139萬5千元│56萬5千元     │張佑新共同犯重利罪，累犯│起訴書│
│  ├─────┼───────┤，處有期徒刑伍月，如易科│附表二│
│  │96.01.24～│221％（起訴書 │罰金，以新臺幣壹仟元折算│編號22│
│  │96.03.31  │誤載為309％） │壹日；減為有期徒刑貳月又│      │
│  │（計67日。│              │拾伍日，如易科罰金，以新│      │
│  │起訴書誤載│              │臺幣壹仟元折算壹日。    │      │
│  │為34日）。│              │吳品諄共同犯重利罪，處有│      │
│  │          │              │期徒刑肆月，如易科罰金，│      │
│  │          │              │以新臺幣壹仟元折算壹日；│      │
│  │          │              │減為有期徒刑貳月，如易科│      │
│  │          │              │罰金，以新臺幣壹仟元折算│      │
│  │          │              │壹日。                  │      │
├─┼─────┼───────┼────────────┼───┤
│20│161萬6千元│33萬9千元     │張佑新共同犯重利罪，累犯│起訴書│
│  ├─────┼───────┤，處有期徒刑伍月，如易科│附表二│
│  │96.02.10～│247％         │罰金，以新臺幣壹仟元折算│編號23│
│  │96.03.12  │              │壹日；減為有期徒刑貳月又│      │
│  │（計31日）│              │拾伍日，如易科罰金，以新│      │
│  │          │              │臺幣壹仟元折算壹日。    │      │
│  │          │              │吳品諄共同犯重利罪，處有│      │
│  │          │              │期徒刑肆月，如易科罰金，│      │
│  │          │              │以新臺幣壹仟元折算壹日；│      │
│  │          │              │減為有期徒刑貳月，如易科│      │
│  │          │              │罰金，以新臺幣壹仟元折算│      │
│  │          │              │壹日。                  │      │
├─┼─────┼───────┼────────────┼───┤
│21│130萬元   │50萬元        │張佑新共同犯重利罪，累犯│起訴書│
│  ├─────┼───────┤，處有期徒刑伍月，如易科│附表二│
│  │96.01.29～│738％         │罰金，以新臺幣壹仟元折算│編號24│
│  │96.02.16  │              │壹日；減為有期徒刑貳月又│      │
│  │（計19日）│              │拾伍日，如易科罰金，以新│      │
│  │          │              │臺幣壹仟元折算壹日。    │      │
│  │          │              │吳品諄共同犯重利罪，處有│      │
│  │          │              │期徒刑肆月，如易科罰金，│      │
│  │          │              │以新臺幣壹仟元折算壹日；│      │
│  │          │              │減為有期徒刑貳月，如易科│      │
│  │          │              │罰金，以新臺幣壹仟元折算│      │
│  │          │              │壹日。                  │      │
├─┼─────┼───────┼────────────┼───┤
│22│93萬元    │27萬元        │張佑新共同犯重利罪，累犯│起訴書│
│  ├─────┼───────┤，處有期徒刑肆月，如易科│附表二│
│  │96.01.05～│963％         │罰金，以新臺幣壹仟元折算│編號25│
│  │96.01.15  │              │壹日；減為有期徒刑貳月，│      │
│  │（計11日）│              │如易科罰金，以新臺幣壹仟│      │
│  │          │              │元折算壹日。            │      │
│  │          │              │吳品諄共同犯重利罪，處有│      │
│  │          │              │期徒刑參月，如易科罰金，│      │
│  │          │              │以新臺幣壹仟元折算壹日；│      │
│  │          │              │減為有期徒刑壹月又拾伍日│      │
│  │          │              │，如易科罰金，以新臺幣壹│      │
│  │          │              │仟元折算壹日。          │      │
├─┼─────┼───────┼────────────┼───┤
│23│113萬6千元│21萬4千元     │張佑新共同犯重利罪，累犯│起訴書│
│  ├─────┼───────┤，處有期徒刑伍月，如易科│附表二│
│  │96.02.13～│458％         │罰金，以新臺幣壹仟元折算│編號26│
│  │96.02.27  │              │壹日；減為有期徒刑貳月又│      │
│  │（計15日）│              │拾伍日，如易科罰金，以新│      │
│  │          │              │臺幣壹仟元折算壹日。    │      │
│  │          │              │吳品諄共同犯重利罪，處有│      │
│  │          │              │期徒刑肆月，如易科罰金，│      │
│  │          │              │以新臺幣壹仟元折算壹日；│      │
│  │          │              │減為有期徒刑貳月，如易科│      │
│  │          │              │罰金，以新臺幣壹仟元折算│      │
│  │          │              │壹日。                  │      │
├─┼─────┼───────┼────────────┼───┤
│24│50萬元    │10萬2千元     │張佑新共同犯重利罪，累犯│起訴書│
│  ├─────┼───────┤，處有期徒刑肆月，如易科│附表二│
│  │96.03.06～│286％（起訴書 │罰金，以新臺幣壹仟元折算│編號28│
│  │96.03.31  │誤載為1489％）│壹日；減為有期徒刑貳月，│      │
│  │（計26日。│              │如易科罰金，以新臺幣壹仟│      │
│  │起訴書誤載│              │元折算壹日。            │      │
│  │為5 日）。│              │吳品諄共同犯重利罪，處有│      │
│  │          │              │期徒刑參月，如易科罰金，│      │
│  │          │              │以新臺幣壹仟元折算壹日；│      │
│  │          │              │減為有期徒刑壹月又拾伍日│      │
│  │          │              │，如易科罰金，以新臺幣壹│      │
│  │          │              │仟元折算壹日。          │      │
├─┼─────┼───────┼────────────┼───┤
│25│15萬      │2萬1,500元    │張佑新共同犯重利罪，累犯│起訴書│
│  ├─────┼───────┤，處有期徒刑參月，如易科│附表二│
│  │96.03.07～│402％         │罰金，以新臺幣壹仟元折算│編號29│
│  │96.03.19  │              │壹日；減為有期徒刑壹月又│      │
│  │（計13日）│              │拾伍日，如易科罰金，以新│      │
│  │          │              │臺幣壹仟元折算壹日。    │      │
│  │          │              │吳品諄共同犯重利罪，處有│      │
│  │          │              │期徒刑貳月，如易科罰金，│      │
│  │          │              │以新臺幣壹仟元折算壹日；│      │
│  │          │              │減為有期徒刑壹月，如易科│      │
│  │          │              │罰金，以新臺幣壹仟元折算│      │
│  │          │              │壹日。                  │      │
├─┼─────┼───────┼────────────┼───┤
│26│ 20萬元   │5萬3千元      │張佑新共同犯重利罪，累犯│起訴書│
│  ├─────┼───────┤，處有期徒刑參月，如易科│附表二│
│  │96.03.14～│967％（起訴書 │罰金，以新臺幣壹仟元折算│編號30│
│  │96.03.23  │誤載為879％） │壹日；減為有期徒刑壹月又│      │
│  │（計10日。│              │拾伍日，如易科罰金，以新│      │
│  │起訴書誤載│              │臺幣壹仟元折算壹日。    │      │
│  │為11日）  │              │吳品諄共同犯重利罪，處有│      │
│  │          │              │期徒刑貳月，如易科罰金，│      │
│  │          │              │以新臺幣壹仟元折算壹日；│      │
│  │          │              │減為有期徒刑壹月，如易科│      │
│  │          │              │罰金，以新臺幣壹仟元折算│      │
│  │          │              │壹日。                  │      │
├─┼─────┼───────┼────────────┼───┤
│27│86萬3千元 │25萬8千元     │張佑新共同犯重利罪，累犯│起訴書│
│  ├─────┼───────┤，處有期徒刑肆月，如易科│附表二│
│  │96.03.12～│364％（起訴書 │罰金，以新臺幣壹仟元折算│編號32│
│  │96.04.10  │誤載為376％） │壹日；減為有期徒刑貳月，│      │
│  │（計30日。│              │如易科罰金，以新臺幣壹仟│      │
│  │起訴書誤載│              │元折算壹日。            │      │
│  │為29日）  │              │吳品諄共同犯重利罪，處有│      │
│  │          │              │期徒刑參月，如易科罰金，│      │
│  │          │              │以新臺幣壹仟元折算壹日；│      │
│  │          │              │減為有期徒刑壹月又拾伍日│      │
│  │          │              │，如易科罰金，以新臺幣壹│      │
│  │          │              │仟元折算壹日。          │      │
├─┼─────┼───────┼────────────┼───┤
│28│86萬3千元 │25萬8千元     │張佑新共同犯重利罪，累犯│起訴書│
│  ├─────┼───────┤，處有期徒刑肆月，如易科│附表二│
│  │96.04.12～│352％（起訴書 │罰金，以新臺幣壹仟元折算│編號33│
│  │96.05.12  │誤載為363％） │壹日；減為有期徒刑貳月，│      │
│  │（計31日。│              │如易科罰金，以新臺幣壹仟│      │
│  │起訴書誤載│              │元折算壹日。            │      │
│  │為30日）。│              │吳品諄共同犯重利罪，處有│      │
│  │          │              │期徒刑參月，如易科罰金，│      │
│  │          │              │以新臺幣壹仟元折算壹日；│      │
│  │          │              │減為有期徒刑壹月又拾伍日│      │
│  │          │              │，如易科罰金，以新臺幣壹│      │
│  │          │              │仟元折算壹日。          │      │
├─┼─────┼───────┼────────────┼───┤
│29│100萬元   │56萬元        │張佑新共同犯重利罪，累犯│起訴書│
│  ├─────┼───────┤，處有期徒刑伍月，如易科│附表二│
│  │96.03.15～│359％（起訴書 │罰金，以新臺幣壹仟元折算│編號34│
│  │96.05.10  │誤載為365％） │壹日；減為有期徒刑貳月又│      │
│  │（計57日。│              │拾伍日，如易科罰金，以新│      │
│  │起訴書誤載│              │臺幣壹仟元折算壹日。    │      │
│  │為計56日）│              │吳品諄共同犯重利罪，處有│      │
│  │          │              │期徒刑肆月，如易科罰金，│      │
│  │          │              │以新臺幣壹仟元折算壹日；│      │
│  │          │              │減為有期徒刑貳月，如易科│      │
│  │          │              │罰金，以新臺幣壹仟元折算│      │
│  │          │              │壹日。                  │      │
├─┼─────┼───────┼────────────┼───┤
│30│90萬元    │18萬元        │張佑新共同犯重利罪，累犯│起訴書│
│  ├─────┼───────┤，處有期徒刑肆月，如易科│附表二│
│  │96.03.29～│456％         │罰金，以新臺幣壹仟元折算│編號35│
│  │96.04.13  │              │壹日；減為有期徒刑貳月，│      │
│  │（計16日）│              │如易科罰金，以新臺幣壹仟│      │
│  │          │              │元折算壹日。            │      │
│  │          │              │吳品諄共同犯重利罪，處有│      │
│  │          │              │期徒刑參月，如易科罰金，│      │
│  │          │              │以新臺幣壹仟元折算壹日；│      │
│  │          │              │減為有期徒刑壹月又拾伍日│      │
│  │          │              │，如易科罰金，以新臺幣壹│      │
│  │          │              │仟元折算壹日。          │      │
├─┼─────┼───────┼────────────┼───┤
│31│85萬元    │33萬元        │張佑新共同犯重利罪，累犯│起訴書│
│  ├─────┼───────┤，處有期徒刑肆月，如易科│附表二│
│  │96.04.03～│489％（起訴書 │罰金，以新臺幣壹仟元折算│編號36│
│  │96.05.01  │誤載為472％） │壹日；減為有期徒刑貳月，│      │
│  │（計29日。│              │如易科罰金，以新臺幣壹仟│      │
│  │起訴書誤載│              │元折算壹日。            │      │
│  │為30日）  │              │吳品諄共同犯重利罪，處有│      │
│  │          │              │期徒刑參月，如易科罰金，│      │
│  │          │              │以新臺幣壹仟元折算壹日；│      │
│  │          │              │減為有期徒刑壹月又拾伍日│      │
│  │          │              │，如易科罰金，以新臺幣壹│      │
│  │          │              │仟元折算壹日。          │      │
├─┼─────┼───────┼────────────┼───┤
│32│92萬元    │24萬元        │張佑新共同犯重利罪，累犯│起訴書│
│  ├─────┼───────┤，處有期徒刑肆月，如易科│附表二│
│  │96.04.04～│680％         │罰金，以新臺幣壹仟元折算│編號37│
│  │96.04.17  │              │壹日；減為有期徒刑貳月，│      │
│  │（計14日）│              │如易科罰金，以新臺幣壹仟│      │
│  │          │              │元折算壹日。            │      │
│  │          │              │吳品諄共同犯重利罪，處有│      │
│  │          │              │期徒刑參月，如易科罰金，│      │
│  │          │              │以新臺幣壹仟元折算壹日；│      │
│  │          │              │減為有期徒刑壹月又拾伍日│      │
│  │          │              │，如易科罰金，以新臺幣壹│      │
│  │          │              │仟元折算壹日。          │      │
├─┼─────┼───────┼────────────┼───┤
│33│72萬元    │18萬元        │張佑新共同犯重利罪，累犯│起訴書│
│  ├─────┼───────┤，處有期徒刑肆月，如易科│附表二│
│  │96.04.18～│435％（起訴書 │罰金，以新臺幣壹仟元折算│編號39│
│  │96.05.08  │誤載為456％） │壹日；減為有期徒刑貳月，│      │
│  │（計21日。│              │如易科罰金，以新臺幣壹仟│      │
│  │起訴書誤載│              │元折算壹日。            │      │
│  │為20日）。│              │吳品諄共同犯重利罪，處有│      │
│  │          │              │期徒刑參月，如易科罰金，│      │
│  │          │              │以新臺幣壹仟元折算壹日；│      │
│  │          │              │減為有期徒刑壹月又拾伍日│      │
│  │          │              │，如易科罰金，以新臺幣壹│      │
│  │          │              │仟元折算壹日。          │      │
├─┼─────┼───────┼────────────┼───┤
│34│50萬元    │35萬元        │張佑新共同犯重利罪，累犯│起訴書│
│  ├─────┼───────┤，處有期徒刑肆月，如易科│附表二│
│  │95.04.13～│12775％       │罰金，以新臺幣壹仟元折算│編號40│
│  │95.04.14  │              │壹日；減為有期徒刑貳月，│      │
│  │（計2日） │              │如易科罰金，以新臺幣壹仟│      │
│  │          │              │元折算壹日。            │      │
│  │          │              │吳品諄共同犯重利罪，處有│      │
│  │          │              │期徒刑參月，如易科罰金，│      │
│  │          │              │以新臺幣壹仟元折算壹日；│      │
│  │          │              │減為有期徒刑壹月又拾伍日│      │
│  │          │              │，如易科罰金，以新臺幣壹│      │
│  │          │              │仟元折算壹日。          │      │
├─┼─────┼───────┼────────────┼───┤
│35│67萬元    │34萬8千元     │張佑新共同犯重利罪，累犯│起訴書│
│  ├─────┼───────┤，處有期徒刑肆月，如易科│附表二│
│  │96.04.16～│1053％        │罰金，以新臺幣壹仟元折算│編號42│
│  │96.05.03  │              │壹日；減為有期徒刑貳月，│      │
│  │（計18日）│              │如易科罰金，以新臺幣壹仟│      │
│  │          │              │元折算壹日。            │      │
│  │          │              │吳品諄共同犯重利罪，處有│      │
│  │          │              │期徒刑參月，如易科罰金，│      │
│  │          │              │以新臺幣壹仟元折算壹日；│      │
│  │          │              │減為有期徒刑壹月又拾伍日│      │
│  │          │              │，如易科罰金，以新臺幣壹│      │
│  │          │              │仟元折算壹日。          │      │
├─┼─────┼───────┼────────────┼───┤
│36│100萬元   │30萬元        │張佑新共同犯重利罪，累犯│起訴書│
│  ├─────┼───────┤，處有期徒刑伍月，如易科│附表二│
│  │96.04.26～│365％         │罰金，以新臺幣壹仟元折算│編號41│
│  │96.05.25  │              │壹日。                  │      │
│  │（計30日）│              │吳品諄共同犯重利罪，處有│      │
│  │          │              │期徒刑肆月，如易科罰金，│      │
│  │          │              │以新臺幣壹仟元折算壹日。│      │
├─┼─────┼───────┼────────────┼───┤
│37│71萬元    │14萬2千元     │張佑新共同犯重利罪，累犯│起訴書│
│  ├─────┼───────┤，處有期徒刑肆月，如易科│附表二│
│  │96.05.01～│347％         │罰金，以新臺幣壹仟元折算│編號44│
│  │96.05.21  │              │壹日。                  │      │
│  │（計21日）│              │吳品諄共同犯重利罪，處有│      │
│  │          │              │期徒刑參月，如易科罰金，│      │
│  │          │              │以新臺幣壹仟元折算壹日。│      │
├─┼─────┼───────┼────────────┼───┤
│38│72萬元    │18萬元        │張佑新共同犯重利罪，累犯│起訴書│
│  ├─────┼───────┤，處有期徒刑肆月，如易科│附表二│
│  │96.05.07～│480％         │罰金，以新臺幣壹仟元折算│編號46│
│  │96.05.25  │              │壹日。                  │      │
│  │（計19日）│              │吳品諄共同犯重利罪，處有│      │
│  │          │              │期徒刑參月，如易科罰金，│      │
│  │          │              │以新臺幣壹仟元折算壹日。│      │
├─┼─────┼───────┼────────────┼───┤
│39│60萬元    │2.5萬元       │張佑新共同犯重利罪，累犯│起訴書│
│  ├─────┼───────┤，處有期徒刑肆月，如易科│附表二│
│  │96.07.19～│170％         │罰金，以新臺幣壹仟元折算│編號48│
│  │96.07.27  │              │壹日。                  │      │
│  │（計9日） │              │吳品諄共同犯重利罪，處有│      │
│  │          │              │期徒刑參月，如易科罰金，│      │
│  │          │              │以新臺幣壹仟元折算壹日。│      │
├─┼─────┼───────┼────────────┼───┤
│40│100萬元   │38萬5千元     │張佑新共同犯重利罪，累犯│起訴書│
│  ├─────┼───────┤，處有期徒刑伍月，如易科│附表二│
│  │96.07.04～│453％（起訴書 │罰金，以新臺幣壹仟元折算│編號51│
│  │96.08.03  │誤載為468％） │壹日。                  │      │
│  │（計31日。│              │吳品諄共同犯重利罪，處有│      │
│  │起訴書誤載│              │期徒刑肆月，如易科罰金，│      │
│  │為30日。）│              │以新臺幣壹仟元折算壹日。│      │
├─┼─────┼───────┼────────────┼───┤
│41│106萬元   │10萬6千元     │張佑新共同犯重利罪，累犯│起訴書│
│  ├─────┼───────┤，處有期徒刑伍月，如易科│附表二│
│  │96.07.17～│365％         │罰金，以新臺幣壹仟元折算│編號54│
│  │96.07.26  │              │壹日。                  │      │
│  │（計10日）│              │吳品諄共同犯重利罪，處有│      │
│  │          │              │期徒刑肆月，如易科罰金，│      │
│  │          │              │以新臺幣壹仟元折算壹日。│      │
├─┼─────┼───────┼────────────┼───┤
│42│100萬元   │30萬元        │張佑新共同犯重利罪，累犯│起訴書│
│  ├─────┼───────┤，處有期徒刑伍月，如易科│附表二│
│  │96.07.16～│353％（起訴書 │罰金，以新臺幣壹仟元折算│編號55│
│  │96.08.15  │誤載為365％） │壹日。                  │      │
│  │（計31日。│              │吳品諄共同犯重利罪，處有│      │
│  │起訴書誤載│              │期徒刑肆月，如易科罰金，│      │
│  │為30日）。│              │以新臺幣壹仟元折算壹日。│      │
├─┼─────┼───────┼────────────┼───┤
│43│26萬2千元 │15萬元        │張佑新共同犯重利罪，累犯│起訴書│
│  ├─────┼───────┤，處有期徒刑參月，如易科│附表二│
│  │96.07.04～│2089％        │罰金，以新臺幣壹仟元折算│編號56│
│  │96.07.13  │              │壹日。                  │      │
│  │（計10日）│              │吳品諄共同犯重利罪，處有│      │
│  │          │              │期徒刑貳月，如易科罰金，│      │
│  │          │              │以新臺幣壹仟元折算壹日。│      │
├─┼─────┼───────┼────────────┼───┤
│44│33萬元    │18萬元        │張佑新共同犯重利罪，累犯│起訴書│
│  ├─────┼───────┤，處有期徒刑參月，如易科│附表二│
│  │96.06.29～│1809％        │罰金，以新臺幣壹仟元折算│編號57│
│  │96.07.09  │              │壹日。                  │      │
│  │（計11日）│              │吳品諄共同犯重利罪，處有│      │
│  │          │              │期徒刑貳月，如易科罰金，│      │
│  │          │              │以新臺幣壹仟元折算壹日。│      │
├─┼─────┼───────┼────────────┼───┤
│45│120萬元   │98萬5千元     │張佑新共同犯重利罪，累犯│起訴書│
│  ├─────┼───────┤，處有期徒刑伍月，如易科│附表二│
│  │96.07.03～│999％（起訴書 │罰金，以新臺幣壹仟元折算│編號58│
│  │96.08.01  │誤載為907％） │壹日。                  │      │
│  │（計30日）│              │吳品諄共同犯重利罪，處有│      │
│  │          │              │期徒刑肆月，如易科罰金，│      │
│  │          │              │以新臺幣壹仟元折算壹日。│      │
├─┼─────┼───────┼────────────┼───┤
│46│70萬元    │27萬5千元     │張佑新共同犯重利罪，累犯│起訴書│
│  ├─────┼───────┤，處有期徒刑肆月，如易科│附表二│
│  │96.05.25～│1303％        │罰金，以新臺幣壹仟元折算│編號59│
│  │96.06.04  │              │壹日。                  │      │
│  │（計11日）│              │吳品諄共同犯重利罪，處有│      │
│  │          │              │期徒刑參月，如易科罰金，│      │
│  │          │              │以新臺幣壹仟元折算壹日。│      │
├─┼─────┼───────┼────────────┼───┤
│47│132萬元   │66萬元        │張佑新共同犯重利罪，累犯│起訴書│
│  ├─────┼───────┤，處有期徒刑伍月，如易科│附表二│
│  │96.07.12～│869％（起訴書 │罰金，以新臺幣壹仟元折算│編號61│
│  │96.08.01  │誤載為912％） │壹日。                  │      │
│  │（計21日。│              │吳品諄共同犯重利罪，處有│      │
│  │起訴書誤載│              │期徒刑肆月，如易科罰金，│      │
│  │為20日）。│              │以新臺幣壹仟元折算壹日。│      │
├─┼─────┼───────┼────────────┼───┤
│48│30萬5千元 │30萬元        │張佑新共同犯重利罪，累犯│起訴書│
│  ├─────┼───────┤，處有期徒刑參月，如易科│附表二│
│  │96.08.14～│598％（起訴書 │罰金，以新臺幣壹仟元折算│編號62│
│  │96.10.12  │誤載為1196％）│壹日。                  │      │
│  │（計60日。│              │吳品諄共同犯重利罪，處有│      │
│  │起訴書誤載│              │期徒刑貳月，如易科罰金，│      │
│  │為30日）。│              │以新臺幣壹仟元折算壹日。│      │
├─┼─────┼───────┼────────────┼───┤
│49│50萬元    │20萬元        │張佑新共同犯重利罪，累犯│起訴書│
│  ├─────┼───────┤，處有期徒刑肆月，如易科│附表二│
│  │96.06.04～│730％         │罰金，以新臺幣壹仟元折算│編號63│
│  │96.06.23  │              │壹日。                  │      │
│  │（計20日）│              │吳品諄共同犯重利罪，處有│      │
│  │          │              │期徒刑參月，如易科罰金，│      │
│  │          │              │以新臺幣壹仟元折算壹日。│      │
├─┼─────┼───────┼────────────┼───┤
│50│33萬元    │3萬3千元      │張佑新共同犯重利罪，累犯│起訴書│
│  ├─────┼───────┤，處有期徒刑參月，如易科│附表二│
│  │96.07.09～│365％         │罰金，以新臺幣壹仟元折算│編號64│
│  │96.07.18  │              │壹日。                  │      │
│  │（計10日）│              │吳品諄共同犯重利罪，處有│      │
│  │          │              │期徒刑貳月，如易科罰金，│      │
│  │          │              │以新臺幣壹仟元折算壹日。│      │
├─┼─────┼───────┼────────────┼───┤
│51│35萬元    │7萬5千元      │張佑新共同犯重利罪，累犯│起訴書│
│  ├─────┼───────┤，處有期徒刑參月，如易科│附表二│
│  │96.07.18～│782％         │罰金，以新臺幣壹仟元折算│編號65│
│  │96.07.27  │              │壹日。                  │      │
│  │（計10日）│              │吳品諄共同犯重利罪，處有│      │
│  │          │              │期徒刑貳月，如易科罰金，│      │
│  │          │              │以新臺幣壹仟元折算壹日。│      │
├─┼─────┼───────┼────────────┼───┤
│52│120萬元   │48萬元        │張佑新共同犯重利罪，累犯│起訴書│
│  ├─────┼───────┤，處有期徒刑伍月，如易科│附表二│
│  │96.08.14～│162％（起訴書 │罰金，以新臺幣壹仟元折算│編號66│
│  │96.11.11  │誤載為730％） │壹日。                  │      │
│  │（計90日。│              │吳品諄共同犯重利罪，處有│      │
│  │起訴書誤載│              │期徒刑肆月，如易科罰金，│      │
│  │為120日） │              │以新臺幣壹仟元折算壹日。│      │
├─┼─────┼───────┼────────────┼───┤
│53│100萬元   │12萬5千元     │張佑新共同犯重利罪，累犯│起訴書│
│  ├─────┼───────┤，處有期徒刑伍月，如易科│附表二│
│  │96.08.14～│456％         │罰金，以新臺幣壹仟元折算│編號67│
│  │96.08.23  │              │壹日。                  │      │
│  │（計10日）│              │吳品諄共同犯重利罪，處有│      │
│  │          │              │期徒刑肆月，如易科罰金，│      │
│  │          │              │以新臺幣壹仟元折算壹日。│      │
├─┼─────┼───────┼────────────┼───┤
│54│69萬元    │8萬元         │張佑新共同犯重利罪，累犯│起訴書│
│  ├─────┼───────┤，處有期徒刑肆月，如易科│附表二│
│  │96.07.03～│423％         │罰金，以新臺幣壹仟元折算│編號68│
│  │96.07.12  │              │壹日。                  │      │
│  │（計10日）│              │吳品諄共同犯重利罪，處有│      │
│  │          │              │期徒刑參月，如易科罰金，│      │
│  │          │              │以新臺幣壹仟元折算壹日。│      │
├─┼─────┼───────┼────────────┼───┤
│55│57萬7千元 │7萬元         │張佑新共同犯重利罪，累犯│起訴書│
│  ├─────┼───────┤，處有期徒刑肆月，如易科│附表二│
│  │96.07.23～│403％（起訴書 │罰金，以新臺幣壹仟元折算│編號69│
│  │96.08.02  │誤載為442％） │壹日。                  │      │
│  │（計11日。│              │吳品諄共同犯重利罪，處有│      │
│  │起訴書誤載│              │期徒刑參月，如易科罰金，│      │
│  │為10日）。│              │以新臺幣壹仟元折算壹日。│      │
├─┼─────┼───────┼────────────┼───┤
│56│83萬元    │75萬元        │張佑新共同犯重利罪，累犯│起訴書│
│  ├─────┼───────┤，處有期徒刑肆月，如易科│附表二│
│  │96.01.10～│231％（起訴書 │罰金，以新臺幣壹仟元折算│編號70│
│  │96.06.01  │誤載為235％） │壹日。                  │      │
│  │(計143日。│              │吳品諄共同犯重利罪，處有│      │
│  │起訴書誤載│              │期徒刑參月，如易科罰金，│      │
│  │為180日)。│              │以新臺幣壹仟元折算壹日。│      │
└─┴─────┴───────┴────────────┴───┘
【附註】：
年利率計算式：(利息金額/本金)×(365天/息期天數)×100％
（小數點以下四捨五入）。
附表二【張佑新、吳品諄向劉芝羚(劉璘)收取重利部分】：
┌─┬─────┬───────┬────────────┬───┐
│編│ 借款金額 │     利息     │                        │ 對照 │
│  ├─────┼───────┤   所犯之罪及所處之刑   │起訴書│
│號│ 借款期間 │    年利率    │                        │      │
├─┼─────┼───────┼────────────┼───┤
│1 │80萬元    │預扣利息：    │張佑新共同犯重利罪，累犯│起訴書│
│  │          │12萬6千元。   │，處有期徒刑肆月，如易科│附表一│
│  ├─────┼───────┤罰金，以新臺幣壹仟元折算│編號1 │
│  │96.03.09～│383％（起訴書 │壹日；減為有期徒刑貳月，│      │
│  │96.03.23  │誤載為444％） │如易科罰金，以新臺幣壹仟│      │
│  │(計15日)  │              │元折算壹日。            │      │
│  │          │              │吳品諄共同犯重利罪，處有│      │
│  │          │              │期徒刑參月，如易科罰金，│      │
│  │          │              │以新臺幣壹仟元折算壹日；│      │
│  │          │              │減為有期徒刑壹月又拾伍日│      │
│  │          │              │，如易科罰金，以新臺幣壹│      │
│  │          │              │仟元折算壹日。          │      │
├─┼─────┼───────┼────────────┼───┤
│2 │33萬6千元 │預扣利息：    │張佑新共同犯重利罪，累犯│起訴書│
│  │          │3萬6千元。    │，處有期徒刑參月，如易科│附表一│
│  ├─────┼───────┤罰金，以新臺幣壹仟元折算│編號2 │
│  │96.03.23～│326％（起訴書 │壹日；減為有期徒刑壹月又│2     │
│  │96.04.03  │誤載為432％） │拾伍日，如易科罰金，以新│      │
│  │ (計12日) │              │臺幣壹仟元折算壹日。    │      │
│  │          │              │吳品諄共同犯重利罪，處有│      │
│  │          │              │期徒刑貳月，如易科罰金，│      │
│  │          │              │以新臺幣壹仟元折算壹日；│      │
│  │          │              │減為有期徒刑壹月，如易科│      │
│  │          │              │罰金，以新臺幣壹仟元折算│      │
│  │          │              │壹日。                  │      │
├─┼─────┼───────┼────────────┼───┤
│3 │46萬元    │預扣利息：    │張佑新共同犯重利罪，累犯│起訴書│
│  │          │6萬元。       │，處有期徒刑參月，如易科│附表一│
│  ├─────┼───────┤罰金，以新臺幣壹仟元折算│編號3 │
│  │96.04.09～│397％（起訴書 │壹日；減為有期徒刑壹月又│      │
│  │96.04.20  │誤載為420％） │拾伍日，如易科罰金，以新│      │
│  │ (計12日) │              │臺幣壹仟元折算壹日。    │      │
│  │          │              │吳品諄共同犯重利罪，處有│      │
│  │          │              │期徒刑貳月，如易科罰金，│      │
│  │          │              │以新臺幣壹仟元折算壹日；│      │
│  │          │              │減為有期徒刑壹月，如易科│      │
│  │          │              │罰金，以新臺幣壹仟元折算│      │
│  │          │              │壹日。                  │      │
├─┼─────┼───────┼────────────┼───┤
│4 │63萬元    │(1)預扣利息：  │張佑新共同犯重利罪，累犯│起訴書│
│  ├─────┤  8萬元。     │，處有期徒刑肆月，如易科│附表一│
│  │(1)原借款：│(2)支付利息：  │罰金，以新臺幣壹仟元折算│編號4 │
│  │  96.04.20│  6萬3千元    │壹日。                  │、    │
│  │～96.05.01├───────┤吳品諄共同犯重利罪，處有│起訴書│
│  │ (計12日) │(1)386％(起訴書│期徒刑參月，如易科罰金，│附表一│
│  │(2)續借：  │  誤載為480％)│以新臺幣壹仟元折算壹日。│編號5 │
│  │  96.05.01│(2)332％(起訴書│                        │      │
│  │～96.05.11│  誤載為480％)│                        │      │
│  │ (計11日) │              │                        │      │
├─┼─────┼───────┼────────────┼───┤
│5 │54萬元    │預扣利息：    │張佑新共同犯重利罪，累犯│起訴書│
│  │          │2萬5千元。    │，處有期徒刑肆月，如易科│附表一│
│  ├─────┼───────┤罰金，以新臺幣壹仟元折算│編號6 │
│  │96.05.10～│188％（起訴書 │壹日。                  │      │
│  │96.05.18  │誤載為360％） │吳品諄共同犯重利罪，處有│      │
│  │(計9日)   │              │期徒刑參月，如易科罰金，│      │
│  │          │              │以新臺幣壹仟元折算壹日。│      │
└─┴─────┴───────┴────────────┴───┘
【附註】：
1.借款金額即本金不扣除預扣利息部分。
2.年利率計算式：(利息金額/本金)×(365天/息期天數)×100％
（小數點以下四捨五入）。
附表三【林岑駿向彭心如收取重利部分】：
┌─┬─────┬───────┬───────────┬───┐
│編│ 借款金額 │     利息     │                      │      │
│  ├─────┼───────┤  所犯之罪及所處之刑  │備  註│
│號│ 借款期間 │    年利率    │                      │      │
├─┼─────┼───────┼───────────┼───┤
│1 │26萬元    │預扣利息：    │林岑駿犯重利罪，處有期│起訴書│
│  │          │4萬元         │徒刑參月，如易科罰金，│附表三│
│  ├─────┼───────┤以新臺幣壹仟元折算壹日│編號14│
│  │96.01.22～│510％（起訴書 │；減為有期徒刑壹月又拾│      │
│  │96.02.01  │誤載為561％） │伍日，如易科罰金，以新│      │
│  │（計11日。│              │臺幣壹仟元折算壹日。  │      │
│  │起訴書誤載│              │                      │      │
│  │為10日）。│              │                      │      │
├─┼─────┼───────┼───────────┼───┤
│2 │60萬元    │預扣利息：    │林岑駿犯重利罪，處有期│起訴書│
│  │          │7萬元         │徒刑肆月，如易科罰金，│附表三│
│  ├─────┼───────┤以新臺幣壹仟元折算壹日│編號21│
│  │96.03.06～│426％（起訴書 │；減為有期徒刑貳月，如│      │
│  │96.03.15  │誤載為212％） │易科罰金，以新臺幣壹仟│      │
│  │（計10日。│              │元折算壹日。          │      │
│  │起訴書誤載│              │                      │      │
│  │為9日）   │              │                      │      │
├─┼─────┼───────┼───────────┼───┤
│3 │60萬元    │預扣利息：    │林岑駿犯重利罪，處有期│起訴書│
│  │          │11萬元        │徒刑肆月，如易科罰金，│附表三│
│  ├─────┼───────┤以新臺幣壹仟元折算壹日│編號35│
│  │96.05.04～│608％（起訴書 │。                    │      │
│  │96.05.14  │誤載為669％） │                      │      │
│  │（計11日。│              │                      │      │
│  │起訴書誤載│              │                      │      │
│  │為10日）  │              │                      │      │
└─┴─────┴───────┴───────────┴───┘
【附註】：
1.借款金額即本金不扣除預扣利息部分。
2.年利率計算式：(利息金額/本金)×(365天/息期天數)×100％
（小數點以下四捨五入）。
附表四【張佑新、吳品諄其他被訴重利無罪部分】：
┌───┬─────────┬───┬───┬─────┬───┐
│起訴書│  借  款  日  期  │還  款│借  款│  利  息  │年利率│
│記  載│                  │（萬）│（萬）│  （萬）  │      │
├───┼─────────┼───┼───┼─────┼───┤
│起訴書│96.01.05-96.01.14 │  55  │  40  │   15萬   │1368％│
│附表二│（10天）          │      │      │ （10天） │      │
│編號19│                  │      │      │          │      │
├───┼─────────┼───┼───┼─────┼───┤
│起訴書│96.05.07-96.05.26 │  97  │  72  │   25萬   │ 633％│
│附表二│（20天）          │      │      │ （20天） │      │
│編號21│                  │      │      │          │      │
├───┼─────────┼───┼───┼─────┼───┤
│起訴書│96.03.03-96.03.26 │ 108  │  90  │   18萬   │ 304％│
│附表二│（24天）          │      │      │ （24天） │      │
│編號27│                  │      │      │          │      │
├───┼─────────┼───┼───┼─────┼───┤
│起訴書│96.03.16-96.04.15 │  77  │  55  │   22萬   │ 470％│
│附表二│（31天）          │      │      │ （31天） │      │
│編號31│                  │      │      │          │      │
├───┼─────────┼───┼───┼─────┼───┤
│起訴書│96.04.11-96.05.01 │ 101.3│  86.3│   15萬   │ 302％│
│附表二│（21天）          │      │      │ （21天） │      │
│編號38│                  │      │      │          │      │
├───┼─────────┼───┼───┼─────┼───┤
│起訴書│96.04.25-96.05.14 │  65  │  40  │   25萬   │1200％│
│附表二│（19天）          │      │      │ （19天） │      │
│編號43│                  │      │      │          │      │
├───┼─────────┼───┼───┼─────┼───┤
│起訴書│96.05.04-96.06.20 │ 276  │ 200  │   76萬   │ 295％│
│附表二│（47天）          │      │      │ （47天） │      │
│編號45│                  │      │      │          │      │
├───┼─────────┼───┼───┼─────┼───┤
│起訴書│96.05.11-96.05.20 │ 205.5│ 159  │   46.5萬 │1067％│
│附表二│（10天）          │      │      │ （10天） │      │
│編號47│                  │      │      │          │      │
├───┼─────────┼───┼───┼─────┼───┤
│起訴書│96.06.22-96.07.04 │ 110  │  69  │   41萬   │1807％│
│附表二│（12天）          │      │      │ （12天） │      │
│編號49│                  │      │      │          │      │
├───┼─────────┼───┼───┼─────┼───┤
│起訴書│96.05.31-96.06.12 │  96  │  66  │   30萬   │1276％│
│附表二│（13天）          │      │      │ （13天） │      │
│編號50├─────────┼───┼───┼─────┼───┤
│      │96.05.31-96.06.12 │  81  │  66  │   15萬   │ 638％│
│      │（13天）          │      │      │ （13天） │      │
├───┼─────────┼───┼───┼─────┼───┤
│起訴書│96.06.29-96.07.28 │  58  │  33  │   25萬   │ 921％│
│附表二│（30天）          │      │      │ （30天） │      │
│編號52│                  │      │      │          │      │
├───┼─────────┼───┼───┼─────┼───┤
│起訴書│96.07.18-96.08.06 │  56  │  35  │   21萬   │1095％│
│附表二│（20天）          │      │      │ （20天） │      │
│編號53│                  │      │      │          │      │
├───┼─────────┼───┼───┼─────┼───┤
│起訴書│96.06.11-96.07.01 │ 198  │ 132  │   66萬   │ 912％│
│附表二│（20天）          │      │      │ （20天） │      │
│編號60│                  │      │      │          │      │
├───┼─────────┼───┼───┼─────┼───┤
│起訴書│96.06.01-96.09.01 │ 129.5│  83  │   46.5萬 │ 227％│
│附表二│（90天）          │      │      │ （90天） │      │
│編號71│                  │      │      │          │      │
├───┼─────────┼───┼───┼─────┼───┤
│起訴書│96.06.11-96.07.10 │ 226  │ 150  │   76萬   │ 616％│
│附表二│（30天）          │      │      │ （30天） │      │
│編號72│                  │      │      │          │      │
└───┴─────────┴───┴───┴─────┴───┘
附表四之一【張佑新、吳品諄不另為無罪諭知部分】：
┌───┬─────────┬───┬───┬─────┬───┐
│起訴書│  借  款  日  期  │還  款│借  款│  利  息  │年利率│
│記  載│                  │（萬）│（萬）│  （萬）  │      │
├───┼─────────┼───┼───┼─────┼───┤
│起訴書│95.03.06-95.03.20 │  65  │  50  │   15萬   │ 730％│
│附表二│（15天）          │      │      │ （15天） │      │
│編號4 │                  │      │      │          │      │
└───┴─────────┴───┴───┴─────┴───┘
附表五【林岑駿其他被訴重利無罪部分】：
┌───┬─────────┬───┬───┬─────┬───┐
│起訴書│  借  款  日  期  │還  款│借  款│  利  息  │年利率│
│記  載│                  │（萬）│（萬）│  （萬）  │      │
├───┼─────────┼───┼───┼─────┼───┤
│起訴書│95.08.29-95.09.12 │ 110  │ 100  │   10萬   │260％ │
│附表三│（14天）          │      │      │ （14天） │      │
│編號1 │                  │      │      │          │      │
├───┼─────────┼───┼───┼─────┼───┤
│起訴書│95.09.18-95.09.25 │ 110  │ 100  │   10萬   │521％ │
│附表三│（7天）           │      │      │ （7天）  │      │
│編號2 │                  │      │      │          │      │
├───┼─────────┼───┼───┼─────┼───┤
│起訴書│95.09.12-95.09.26 │  56  │  50  │   6萬    │312％ │
│附表三│（14天）          │      │      │ （14天） │      │
│編號3 │                  │      │      │          │      │
├───┼─────────┼───┼───┼─────┼───┤
│起訴書│95.09.25-95.10.09 │  55  │  50  │   5萬    │260％ │
│附表三│（14天）          │      │      │ （14天） │      │
│編號4 │                  │      │      │          │      │
├───┼─────────┼───┼───┼─────┼───┤
│起訴書│95.12.06-95.12.20 │ 111  │ 100  │   11萬   │286％ │
│附表三│（14天）          │      │      │ （14天） │      │
│編號5 │                  │      │      │          │      │
├───┼─────────┼───┼───┼─────┼───┤
│起訴書│95.12.15-95.12.18 │  63.5│  60  │  3.5萬   │709％ │
│附表三│（3天）           │      │      │ （3天）  │      │
│編號6 │                  │      │      │          │      │
├───┼─────────┼───┼───┼─────┼───┤
│起訴書│96.01.02-96.01.16 │ 111  │ 100  │   11萬   │286％ │
│附表三│（14天）          │      │      │ （14天） │      │
│編號7 │                  │      │      │          │      │
├───┼─────────┼───┼───┼─────┼───┤
│起訴書│96.01.11-96.01.22 │  63  │  56  │   7萬    │418％ │
│附表三│（11天）          │      │      │ （11天） │      │
│編號8 │                  │      │      │          │      │
├───┼─────────┼───┼───┼─────┼───┤
│起訴書│96.01.16-96.01.25 │  23  │  20  │   3萬    │608％ │
│附表三│（9天）           │      │      │ （9天）  │      │
│編號9 │                  │      │      │          │      │
├───┼─────────┼───┼───┼─────┼───┤
│起訴書│96.01.19-96.01.29 │  33.5│  31  │  2.5萬   │290％ │
│附表三│（10天）          │      │      │ （10天） │      │
│編號10│                  │      │      │          │      │
├───┼─────────┼───┼───┼─────┼───┤
│起訴書│96.01.31-96.02.09 │  40  │  36  │   4萬    │450％ │
│附表三│（9天）           │      │      │ （9天）  │      │
│編號11│                  │      │      │          │      │
├───┼─────────┼───┼───┼─────┼───┤
│起訴書│96.01.22-96.01.31 │  36  │  32  │   4萬    │506％ │
│附表三│（9天）           │      │      │ （9天）  │      │
│編號12│                  │      │      │          │      │
├───┼─────────┼───┼───┼─────┼───┤
│起訴書│96.01.31-96.02.08 │  58  │  50  │   8萬    │648％ │
│附表三│（9天）           │      │      │ （9天）  │      │
│編號13│                  │      │      │          │      │
├───┼─────────┼───┼───┼─────┼───┤
│起訴書│96.01.29-96.02.07 │  67  │  60  │   7萬    │425％ │
│附表三│（10天）          │      │      │ （10天） │      │
│編號15│                  │      │      │          │      │
├───┼─────────┼───┼───┼─────┼───┤
│起訴書│96.02.26-96.03.05 │  20  │  18  │    2萬   │450％ │
│附表三│（20天）          │      │      │ （9天）  │      │
│編號16├─────────┼───┼───┼─────┼───┤
│      │96.03.09-96.04.09 │ 354  │ 300  │   54萬   │219％ │
│      │（30天）          │      │      │ （30天） │      │
├───┼─────────┼───┼───┼─────┼───┤
│起訴書│96.03.02-96.03.12 │  85  │  77  │   11萬   │347％ │
│附表三│（15天）          │      │      │ （15天） │      │
│編號17│                  │      │      │          │      │
├───┼─────────┼───┼───┼─────┼───┤
│起訴書│95.08.29-95.09.12 │ 336  │ 300  │   36萬   │292％ │
│附表三│（15天）          │      │      │ （15天） │      │
│編號18│                  │      │      │          │      │
├───┼─────────┼───┼───┼─────┼───┤
│起訴書│96.02.14-96.03.06 │ 245  │ 200  │   45萬   │410％ │
│附表三│（20天）          │      │      │ （20天） │      │
│編號19│                  │      │      │          │      │
├───┼─────────┼───┼───┼─────┼───┤
│起訴書│96.03.05-96.03.14 │  67  │  60  │   7萬    │212％ │
│附表三│（20天）          │      │      │ （20天） │      │
│編號20│                  │      │      │          │      │
├───┼─────────┼───┼───┼─────┼───┤
│起訴書│96.03.12-96.03.21 │  28  │  25  │   3萬    │486％ │
│附表三│（9天）           │      │      │ （9天）  │      │
│編號22│                  │      │      │          │      │
├───┼─────────┼───┼───┼─────┼───┤
│起訴書│96.03.18-96.03.26 │ 71.55│  60  │ 11.55萬  │878％ │
│附表三│（8天）           │      │      │ （8天）  │      │
│編號23│                  │      │      │          │      │
├───┼─────────┼───┼───┼─────┼───┤
│起訴書│96.03.16-96.03.23 │  35  │  30  │   5萬    │869％ │
│附表三│（7天）           │      │      │ （7天）  │      │
│編號24│                  │      │      │          │      │
├───┼─────────┼───┼───┼─────┼───┤
│起訴書│96.03.14-96.03.23 │  75  │  67  │   8萬    │622％ │
│附表三│（7天）           │      │      │ （7天）  │      │
│編號25│                  │      │      │          │      │
├───┼─────────┼───┼───┼─────┼───┤
│起訴書│96.04.03-96.04.12 │  47  │  40  │   7萬    │709％ │
│附表三│（9天）           │      │      │ （9天）  │      │
│編號26│                  │      │      │          │      │
├───┼─────────┼───┼───┼─────┼───┤
│起訴書│96.03.30-96.04.09 │  45  │  40  │   5萬    │456％ │
│附表三│（10天）          │      │      │ （10天） │      │
│編號27│                  │      │      │          │      │
├───┼─────────┼───┼───┼─────┼───┤
│起訴書│96.03.30-96.04.03 │  67  │  60  │   7萬    │851％ │
│附表三│（5天）           │      │      │ （5天）  │      │
│編號28│                  │      │      │          │      │
├───┼─────────┼───┼───┼─────┼───┤
│起訴書│96.04.04-96.04.13 │  50  │  45  │   5萬    │450％ │
│附表三│（9天）           │      │      │ （9天）  │      │
│編號29│                  │      │      │          │      │
├───┼─────────┼───┼───┼─────┼───┤
│起訴書│96.04.13-96.04.23 │  72.5│  65  │  7.5萬   │421％ │
│附表三│（10天）          │      │      │ （10天） │      │
│編號30│                  │      │      │          │      │
├───┼─────────┼───┼───┼─────┼───┤
│起訴書│96.04.17-96.04.25 │ 105  │  90  │   15萬   │760％ │
│附表三│（8天）           │      │      │ （8天）  │      │
│編號31│                  │      │      │          │      │
├───┼─────────┼───┼───┼─────┼───┤
│起訴書│96.04.25-96.05.03 │  87.6│  63  │  25.6萬  │1853％│
│附表三│（8天）           │      │      │ （8天）  │      │
│編號32│                  │      │      │          │      │
├───┼─────────┼───┼───┼─────┼───┤
│起訴書│96.04.22-96.05.01 │  95  │  74  │   21萬   │1035％│
│附表三│（10天）          │      │      │ （10天） │      │
│編號33│                  │      │      │          │      │
├───┼─────────┼───┼───┼─────┼───┤
│起訴書│96.05.02-96.05.11 │  82  │  70  │   12萬   │695％ │
│附表三│（9天）           │      │      │ （9天）  │      │
│編號34│                  │      │      │          │      │
├───┼─────────┼───┼───┼─────┼───┤
│起訴書│96.05.09-96.05.18 │  96  │  84  │   12萬   │579％ │
│附表三│（9天）           │      │      │ （9天）  │      │
│編號36│                  │      │      │          │      │
├───┼─────────┼───┼───┼─────┼───┤
│起訴書│96.05.10-96.05.21 │  59  │  50  │   9萬    │730％ │
│附表三│（9天）           │      │      │ （9天）  │      │
│編號37│                  │      │      │          │      │
├───┼─────────┼───┼───┼─────┼───┤
│起訴書│96.05.05-96.05.14 │  36  │  30  │   6萬    │811％ │
│附表三│（9天）           │      │      │ （9天）  │      │
│編號38│                  │      │      │          │      │
├───┼─────────┼───┼───┼─────┼───┤
│起訴書│96.05.07-95.05.16 │  35  │  30  │   5萬    │676％ │
│附表三│（9天）           │      │      │ （9天）  │      │
│編號39│                  │      │      │          │      │
├───┼─────────┼───┼───┼─────┼───┤
│起訴書│96.05.15-96.05.17 │ 140  │ 120  │   20萬   │3041％│
│附表三│（2天）           │      │      │ （2天）  │      │
│編號40│                  │      │      │          │      │
├───┼─────────┼───┼───┼─────┼───┤
│起訴書│96.05.17-96.05.25 │  75  │  35  │   40萬   │2085％│
│附表三│（9天）           │      │      │ （9天）  │      │
│編號41│                  │      │      │          │      │
├───┼─────────┼───┼───┼─────┼───┤
│起訴書│96.05.18-96.05.28 │  44  │  40  │   4萬    │331％ │
│附表三│（11天）          │      │      │ （11天） │      │
│編號42│                  │      │      │          │      │
├───┼─────────┼───┼───┼─────┼───┤
│起訴書│96.05.24-96.06.04 │ 115  │ 100  │   15萬   │456％ │
│附表三│（12天）          │      │      │ （12天） │      │
│編號43│                  │      │      │          │      │
├───┼─────────┼───┼───┼─────┼───┤
│起訴書│96.05.21-96.05.30 │  56  │  50  │   6萬    │438％ │
│附表三│（10天）          │      │      │ （10天） │      │
│編號44│                  │      │      │          │      │
├───┼─────────┼───┼───┼─────┼───┤
│起訴書│96.05.22-96.05.31 │  78  │  70  │   8萬    │417％ │
│附表三│（10天）          │      │      │ （10天） │      │
│編號45│                  │      │      │          │      │
├───┼─────────┼───┼───┼─────┼───┤
│起訴書│96.05.23-96.06.01 │  40  │  32  │   8萬    │912％ │
│附表三│（10天）          │      │      │ （10天） │      │
│編號46│                  │      │      │          │      │
├───┼─────────┼───┼───┼─────┼───┤
│起訴書│96.07.03-96.07.12 │  36  │  30  │   6萬    │730％ │
│附表三│（10天）          │      │      │ （10天） │      │
│編號47│                  │      │      │          │      │
├───┼─────────┼───┼───┼─────┼───┤
│起訴書│96.07.19-96.07.27 │  20  │  17.5│  2.5萬   │579％ │
│附表三│（9天）           │      │      │ （9天）  │      │
│編號48│                  │      │      │          │      │
├───┼─────────┼───┼───┼─────┼───┤
│起訴書│96.06.26-96.07.05 │  66  │  56  │   10萬   │724％ │
│附表三│（9天）           │      │      │ （9天）  │      │
│編號49│                  │      │      │          │      │
├───┼─────────┼───┼───┼─────┼───┤
│起訴書│96.07.27-96.08.15 │32.377│  24  │8.3775萬  │637％ │
│附表三│（20天）          │      │      │ （20天） │      │
│編號50│                  │      │      │          │      │
├───┼─────────┼───┼───┼─────┼───┤
│起訴書│96.05.15-96.05.23 │ 122  │ 100  │   22萬   │892％ │
│附表三│（9天）           │      │      │ （9天）  │      │
│編號51├─────────┼───┼───┼─────┼───┤
│      │96.05.15-96.05.23 │  28  │  25  │   3萬    │486％ │
│      │（9天）           │      │      │ （9天）  │      │
├───┼─────────┼───┼───┼─────┼───┤
│起訴書│96.04.27-96.05.07 │  23.5│  20  │  3.5萬   │580％ │
│附表三│（11天）          │      │      │ （11天） │      │
│編號52│                  │      │      │          │      │
├───┼─────────┼───┼───┼─────┼───┤
│起訴書│96.05.17-96.05.18 │ 120  │ 100  │   20萬   │3650％│
│附表三│（2天）           │      │      │ （2天）  │      │
│編號53├─────────┼───┼───┼─────┼───┤
│      │96.05.28-96.05.29 │ 120  │ 100  │   20萬   │3650％│
│      │（2天）           │      │      │ （2天）  │      │
├───┼─────────┼───┼───┼─────┼───┤
│起訴書│96.04.25.96.05.03 │ 123.5│ 100  │  23.5萬  │771％ │
│附表三│（9天）           │      │      │ （9天）  │      │
│編號54│                  │      │      │          │      │
├───┼─────────┼───┼───┼─────┼───┤
│起訴書│96.05.11-96.05.22 │ 257.5│ 194.5│   63萬   │985％ │
│附表三│（12天）          │      │      │ （12天） │      │
│編號55│                  │      │      │          │      │
├───┼─────────┼───┼───┼─────┼───┤
│起訴書│96.04.30-96.05.10 │  90  │  75  │   15萬   │663％ │
│附表三│（11天）          │      │      │ （11天） │      │
│編號56│                  │      │      │          │      │
├───┼─────────┼───┼───┼─────┼───┤
│起訴書│96.08.13-96.08.21 │  30  │  27  │   3萬    │450％ │
│附表三│（9天）           │      │      │ （9天）  │      │
│編號57│                  │      │      │          │      │
└───┴─────────┴───┴───┴─────┴───┘

司法院資訊處製作；財團法人民間司法改革基金會備份。
